臺灣高等法院臺中分院刑事判決　　　　　民國九十三年度上更(一)字第五二號
　　上　訴　人
　　即　被　告　甲Ｏ○
　　選任辯護人　陳武璋
右上訴人因常業詐欺等案件，不服臺灣臺中地方法院中華民國九十二年九月三日第一
審判決（民國九十二年度訴緝字第四五一號，起訴案號：臺灣臺中地方法院檢察署九
十年度偵字第九七一二、一三七二三、一八二一五、一八二一七、一三○一○號），
提起上訴，判決後，經最高法院發回更審（九十三年度台上字第一二一七號）本院再
判決如左：
    主      文
上訴駁回。
    事      實
一、刮刮樂詐欺取財部分：甲Ｏ○與劉仁貴、邱文傑、陳國勳、陳其憲、劉宏志、蔡
    文祥（均通緝中）、戴瑋谷、甲ｓ○、Ｌ○○、黃志銘、甲壬○、賴明成、施信
    谷、呂振昌、甲Ｊ○、蔡文彬、甲癸○、甲丑○、曾櫻琳、乙寅○（以上均另案
    審理中）等二十一人，共同基於為自己不法所有之常業詐欺犯意，自八十八年十
    二月間起，分別以「寶源投資管理（香港）有限公司」、「羅德利國際」、「匯
    港國際科技」、「佳信科技投資機構」、「德寶科技公司」、「英皇集團」、「
    匯漢實業」、「鴻記國際控股公司」、「宏圖國際控股公司」、「恆利國際科技
    公司」、「中遠國際控股有限公司」、「夏普科技公司」、「寶福國際信託財團
    公司」等為名（如附表一所示），組成刮刮樂詐騙集團，以劉仁貴為首，甲Ｏ○
    、戴瑋谷、劉宏志、Ｌ○○為次，另黃志銘於八十八年十二月間，受陳其憲之邀
    而加入，擔任接聽電話工作，工作至少一個半月以上，領得薪資至少新臺幣（下
    同）三十萬元；賴明成至遲於八十九年四、五月受邀加入，擔任接聽電話工作，
    工作至少四、五個月以上，月薪為四萬元以上，加紅利至少已領得二十五萬元以
    上；蔡文彬至遲於八十九年七月底受邀加入至同年九月初，負責接聽電話及領款
    ，已領取薪資五十萬元以上；呂振昌至遲於八十九年七月間受邀加入至同年十月
    間，負責接聽電話，已工作至少三個月以上，每月薪水至少為七萬五千元；施信
    谷至遲於八十九年四月初受邀加入，負責接聽電話，工作半年以上，薪資已領至
    少一百二十萬元；曾櫻琳（施信谷之配偶）至遲於八十九年四月間受邀加入至同
    年五月間，負責接聽電話之工作，共領得十幾萬元；甲壬○至遲於八十九年七月
    間受邀加入，擔任接聽電話工作（並為電話接聽小組之帶頭者），每月領得之薪
    資至少十七萬元，共已支領約一百萬元以上；甲癸○（甲壬○之堂弟）至遲於八
    十九年九月間受邀加入至十二月間，亦負責接聽電話，月薪至少為七、八萬元；
    甲丑○（甲壬○之姊）至遲於八十九年七、八月間受邀加入至同年九月中旬，亦
    負責接聽電話，月薪至少四萬元；乙寅○（甲壬○之配偶）至遲於八十九年九月
    受甲壬○之邀加入至同年十月間，工作一個月，亦負責接聽電話，月薪約定二萬
    至六萬元；甲Ｊ○至遲於八十九年六、七月間受邀加入至同年十一月底，除受劉
    仁貴、甲Ｏ○、Ｌ○○之指示在大陸地區承租房屋供甲Ｏ○等人從事刮刮樂詐財
    之總部及接聽電話外，並受Ｌ○○指示在台灣地區替該詐欺集團領款，每月領五
    萬元薪資，若有外出提款，每日另加二千元車資。渠等之詐騙方式為預先由甲Ｏ
    ○以不詳方式取得呂證等一百十四個金融機構人頭帳戶（如附表一所示）及00
    0000000等六十九線電話門號（如附表一所示）作為與被害人聯絡之用，
    再將上述電話設定轉接至多線行動電話，而後在大陸地區廈門市太平洋大樓及國
    聯大樓內租屋接聽電話，並留下被害人之資料及告知匯款等事宜；另由Ｌ○○於
    八十九年間起負責在台灣各地寄發刮刮樂廣告紙予不特定之人，每一張刮刮樂廣
    告均可刮中獎金十六萬元至六十萬元不等，而被害人刮中彩金後打電話向該等集
    團查詢時，渠等均以「主任」或「專員」職務自稱，並向被害人詐稱：依稅法規
    定中獎需先繳交百分之十五之稅金，始能領取彩金，俟被害人依約匯款後，渠等
    即再以「經理」、「副理」、「律師」、「會計師」、「見證人」等為名，向被
    害人詐稱：被害人並非該等集團會員，需先繳交會員費、保證金等，始能領取彩
    金，待被害人依約匯款後，渠等（由甲Ｏ○直接或指派他人）即寄發傳訊王２０
    ００型股票機以取信被害人，惟又詐稱：公司幫被害人簽注六合彩已中獎，需再
    匯入簽注金及各項佣金始得領取彩金，而使被害人甲辛○等七十四人陷於錯誤，
    分別匯入一萬元至八百七十萬七千元不等之金額（詳如附表二所示）；被害人匯
    入之款項，再由甲Ｊ○、蔡文彬等人負責自各金融機構之提款機提領現金後，轉
    交甲Ｏ○處理。其中於八十九年十一月初在台中市○○○○路八○七巷三十六號
    三樓，由甲Ｏ○、Ｌ○○、邱文傑、陳國勳等四人共同清點大型金庫內之詐欺所
    得部分之贓款即有現金四千餘萬元，共分成十二份，劉仁貴三份、甲Ｏ○二份、
    Ｌ○○一點五份、邱文傑及陳國勳夫妻共一點五份、現場接聽電話人員四份，計
    Ｌ○○得款四、五百萬元，而甲Ｏ○則得款六百萬元以上。計渠等以此方式牟利
    ，經營至九十年五月二十八日止，共計向已到案指證之被害人甲辛○等七十四人
    詐得總金額共六千九百九十四萬零七十七元（詳如附表二所示，起訴書將編號六
    十之被害人甲ｘ○部分被詐欺金額三十二萬元誤載為三萬二千元，故誤算為六千
    九百六十五萬二千零七十七元）。嗣於九十年五月廿八日，經臺灣臺中地方法院
    檢察署檢察官指揮警方搜索如附表五所示之處所，並扣得如附表五所示之物而查
    獲。
二、徵家庭手工詐欺取財部分；甲Ｏ○復承前常業詐欺之犯意，與賴明成、蔡文彬（
    以上二人業經本院於九十一年十一月十四日以九十二年度上訴字第一四二六號分
    別判處罪刑在案）與劉仁貴、蔡文祥（通緝中）、甲ｓ○六人承前開共同常業詐
    欺之犯意聯絡，亦以劉仁貴為首，自九十年四月間起以「微星精密科技」為名，
    在自由時報分類廣告版刊登○二─00000000、○二─00000000
    、○九三五─六八一○四九、○九三五─六八三六四七號電話；自九十年四月中
    旬起以「霸菱精密科技」為名，在中國時報分類廣告版刊登○三─000000
    0、○三─0000000號電話；自九十年五月上旬起以「半島精密科技」為
    名，在自由時報分類廣告版刊登○三─0000000、○三─0000000
    號電話；再將上述市內電話設定轉接至○九三五─六八三二四一、○九三五─六
    八三二四○、○九五五─八三一八一七、○九五五─二一九五五四、○九三九─
    二九一○四六、○九五八─一二六六三八、○九五八─一二六七○九等多線行動
    電話，而後在大陸廈門市明發國際新城大樓九樓內租屋接聽，佯以徵家庭代工為
    名，而行詐欺取財之實。並由甲Ｏ○預先取得「張文龍」、「王淑惠」、「賴志
    忠」、「林明德」、「蘇家聖」、「曾英傑」、「徐志銘」、「燕南香」、「謝
    佳霖」、「邱雅文」、「黃寶秀」、「潘志強」、「林上利」、「王郁粟」、「
    吳進芳」、「羅元宏」、「呂榮貴」、「王英斐」、「莊仲賢」、「楊適華」、
    「翁森永」、「郭啟煜」、「范美雲」、「簡文章」、「呂學權」、「詹富達」
    等二十六個金融機構人頭帳戶（如附表三所示），交付與蔡文彬供作被害人匯款
    之用。另賴明成則於上址負責接聽轉接之電話時，向被害人詐稱：如要做家庭手
    工需先繳交一千二百元至一千八百元之工具租金，並要求被害人將錢匯入如附表
    三所示之人頭帳戶內，俟被害人依約匯款後，再向被害人詐稱：需繳材料保證金
    每箱五千元至數萬元不等，後由蔡文祥、甲ｓ○接聽電話復向被害人詐稱：參加
    公司的抽獎活動中獎，需再繳交數萬元不等之律師公證費，又以參加公司之轉投
    資等為由要求被害人陸續匯款，使被害人乙丁○等一百零五人陷於錯誤，分別匯
    款一千二百元至四百零一萬元不等之金額（如附表四所示）；被害人匯款後，賴
    明成即以電話通知在臺灣之蔡文彬自各金融機構之提款機提領現金，蔡文彬累積
    一定之提款金額後，再將款項轉匯至大陸地區之劉仁貴所提供之不詳帳戶內，渠
    等以此方式牟利，經營至九十年五月二十八日止，共計向已到案指證之被害人乙
    丁○等一百零五人詐得總金額八百九十五萬一千四百七十八元（如附表四所示）
    。嗣於九十年五月廿八日，經臺灣臺中地方法院檢察署檢察官指揮警方搜索如附
    表五所示之處所，並扣得如附表五所示之物而查獲。
三、案經臺中縣警察局移送臺灣臺中地方法院檢察署檢察官偵查起訴。
    理      由
一、訊據上訴人即被告甲Ｏ○坦承有參與附表一所示刮刮樂犯罪集團情事，惟否認其
    為該詐欺集團之主要組成幹部，辯稱：祇做打雜、跑腿工作，且八十九年六月參
    加，同年十二月就離開，月薪五萬元，未另分得贓款。九十年五月二十八日警察
    人員在臺中市○○路一二五巷七十一號五樓之二住處查扣之物，為劉仁貴於八十
    九年間所寄放，非其所有。對徵家庭手工詐欺部分，則否認參與。經查：
（一）右開刮刮樂詐欺取財部分：
    (一)經查該項事實，已據同案共犯Ｌ○○、甲壬○、賴明成、呂振昌、施信谷、甲
      癸○、蔡文彬等七人分別於警、偵訊及臺灣臺中地方法院九十年度訴字第二六
      ○九案件審理時均供承不諱，核與被害人甲辛○等七十四人於警訊中之指述情
      節相符，復有如附表二所示被詐金額、匯款收據在卷及附表五所示之物品扣案
      可證，就相關共犯之陳述分別如下：
    (1)、共犯甲壬○於警訊、原審、偵審中，先後供稱：伊及其太太乙寅○都是甲Ｏ
        ○介紹加入該刮刮樂詐欺集團，所得贓款（薪水）亦均由甲Ｏ○支付。劉仁
貴、Ｌ○○、甲Ｏ○、戴瑋谷等都是老闆等語（見九十年偵字第九七一二號
        卷該共犯警訊、偵查筆錄暨原審九十年度訴字第二六○九號(一)二○○、二六
        二頁）。
    (2)、共犯甲Ｊ○於臺灣臺中地方法院審理時供述：「我是八十九年六、七月間加
        入刮刮樂集團，負責幫忙租房子，房子當時承租地點在大陸廈門，是甲Ｏ○
        要我租房子的，當時給我一個月四萬元，在臺灣的時候我幫甲Ｏ○開車，到
        大陸的時候我幫甲Ｏ○租房子，之後甲Ｏ○本來叫我學接通電話，我沒有去
        學，後來做不來後我就回到臺灣了」（見臺灣臺中地方法院九十年度訴字第
        二六○九號卷一第一九五頁）、「當初是甲Ｏ○要我到大陸幫他們租房子及
        買一些日常用品給他們使用，我並沒有直接參與發傳單、接電話等工作，我
        只有幫助他們並沒有參與他們的組織」（見臺灣臺中地方法院九十年度訴字
        第二六○九號卷二第七頁），在本院證述「（你在集團負責何種工作，何種
        角色？）處理領錢的部分」、「（你如何處理領回來的錢？）有時人佷多，
        有時有戶頭就匯給他們，有時就交給甲Ｏ○」、「（在廈門租房子到底是誰
        交辦？）『天仔』及甲Ｏ○都有交待過」、「（你交付甲Ｏ○現金都在那裏
        交付？）在南屯」等語。
    (3)、共犯賴明成於臺灣臺中地方法院審理時亦供述：「我應該是八十九年五、六
        月加入刮刮樂集團，負責告訴被害人繳交稅金部分，月薪一個月四萬元，由
        劉仁貴、甲Ｏ○支付給我等語」（見臺灣臺中地方法院九十年度訴字第二六
        ○九號卷一第一九八頁）、「（在我住處查扣的）那些帳單是甲Ｏ○放在我
        那邊的」等語（見臺灣臺中地方法院九十年度訴字第二六○九號卷二第十三
        頁）。
    (4)、甲癸○於臺灣臺中地方法院審理時亦供述「我是八十九年九月加入刮刮樂集
        團，我只負責問名字及抄電話，當時是一位綽號『大象』的人帶我去的，薪
        水也是綽號『大象』的交給我的」等語（見臺灣臺中地方法院九十年度訴字
        第二六○九號卷一第一九九頁）、「『大象』說我若學得會，以後會有七、
        八萬元的薪水」等語（見臺灣臺中地方法院九十年度訴字第二六○九號卷一
        第二六一頁），而被告甲Ｏ○則自承其綽號即「大象」（見原審法院九十二
        年八月二十日審判筆錄）。
    (5)、共犯乙寅○於警訊時供述「我於八十九年九月份加入，是我先生的朋友甲Ｏ
        ○介紹加入，該集團叫『德寶投顧公司』，負責人是甲Ｏ○及Ｌ○○，我是
        擔任接聽電話工作專員，如果有人打電話到公司，即負責抄寫對方年籍及電
        話，月薪二萬至六萬元，由甲Ｏ○給我的，我工作才一個月」等語。於同日
        （九十年五月廿八日）在檢察官偵訊時亦供述：「八十九年九月間我和我先
        生甲壬○到大陸去玩，是我先生的朋友甲Ｏ○介紹進去參加刮刮樂詐欺集團
        的，我只有負責接電話，不超過五通。接電話之後我會請對方留下姓名電話
        ，交給別人連絡。我沒有拿月薪，甲Ｏ○本來是答應要給我二至六萬元的。
        甲壬○也是負責接聽電話，負責人是Ｌ○○及甲Ｏ○」等語（以上筆錄附於
        臺灣臺中地方法院檢察署九十年度偵字第九七一二號卷），其於臺灣臺中地
        方法院審理時則再次供稱：「甲Ｏ○有告訴我，要給我二至六萬元的薪水，
        但薪水我並沒有拿到」等語（見臺灣臺中地方法院九十年度訴字第二六○九
        號卷一第二六三頁）。
    (6)、共犯蔡文彬於檢察官偵訊時供述「該集團劉仁貴是主謀，加入的有甲Ｏ○、
        蔡文祥、賴明成等，警方扣案的人頭帳戶、存摺、印章是甲Ｏ○在八十九年
        十月初在台中市交給我的，是領錢用的，誰去開戶我不知道，印章也是甲Ｏ
        ○交給我的，用來蓋提款單用的，金融卡也是甲Ｏ○交給我提款用的」等語
        （見臺灣臺中地方法院檢察署九十年度偵字第九七一二號卷九十年五月二十
        八日筆錄）。
    (7)、共犯Ｌ○○於檢察官偵訊時供承：「警方在洛陽路甲Ｏ○住處扣得之傳訊王
        股票機是要寄給被害人，以取信被害人，通常由甲Ｏ○直接或指派人寄發。
        我最後參與本集團的分贓是在台中市○○○○路八○七巷三六號住處三樓，
        約在八十九年十一月初，現場有一大型金庫，由我、甲Ｏ○、邱文傑、陳國
        勳等四人共同清點金庫內現金共四千多萬元，分割成十二份，劉仁貴分得三
        份，我分得一點五份，甲Ｏ○分得二份，邱文傑、陳國勳夫婦分得一點五份
        ，另四份由現場接聽電話詐財人員共同均分」等語（見臺灣臺中地方法院檢
        察署九十年度偵字第九七一二號卷九十年七月十一日偵訊筆錄）；其於臺灣
        臺中地方法院審理時再次供承：伊是自八十九年六、七月受劉仁貴打電話拜
        託伊幫他寄信，伊就去寄信，幫他寄了一個多月的刮刮樂傳單，寄寶源投資
        管理有限公司及鴻記國際控股公司，八十九年十一月初的時候劉仁貴通知甲
        Ｏ○說某地方有放錢叫我們過去數錢，就是在永春東路處，當時分成十二分
        ，劉仁貴給伊一點五份的酬勞，伊分到四、五百萬元等語（見臺灣臺中地方
        法院九十年度訴字第二六○九號卷一第六八頁），而被告甲Ｏ○亦坦承當天
        確是由劉仁貴叫伊過去，而伊亦有過去，且邱文傑、林國勳亦有在場等語（
        見臺灣臺中地方法院九十二年八月二十日審理筆錄），核與共犯Ｌ○○所述
        情節相符，雖被告甲Ｏ○亦同時辯稱是劉仁貴叫伊過去是說要幾十萬元給伊
        ，但後來並沒有給錢，叫伊看一看之後又叫伊先走云云，惟查，當天只有甲
        Ｏ○、Ｌ○○、邱文傑、陳國勳四人在場，已據共犯Ｌ○○供陳屬實，即劉
        仁貴當時並未到場（參諸劉仁貴於八十九年一月二十六日自中正機場出境後
        ，即未再返台，亦可得知當天劉仁貴應未在場，此有劉仁貴之入出境查詢結
        果報表，附於臺灣臺中地方法院九十二年訴緝字第四五一號卷），則劉仁貴
        又何以得叫甲Ｏ○前去看一看後即叫甲Ｏ○先走？被告及一干共犯組成刮刮
        樂詐騙集團所謀者無非金錢，且當時係由被告甲Ｏ○通知其他人前來分贓，
        其顯居於要角，又何可能於未得分文即先離去？而依共犯Ｌ○○所稱伊分得
        一點五份即有四、五百萬元之多，則被告甲Ｏ○分得二份，至少亦有六百餘
        萬元，則被告甲Ｏ○辯稱伊未拿到金錢、未經手人頭帳戶內之款項云云，顯
        係避重就輕之詞而不足採。此外，Ｌ○○其後翻異前供而為有利被告甲Ｏ○
        之供述，核屬故為曲護虛詞，不足採信。
    (8)、另經警於九十年五月二十八日在台中市○○路一二五巷七一號五樓之二所查
        扣如附表五編號三六至四一所示之物，被告甲Ｏ○雖辯稱是劉仁貴於八十九
        年間寄放在伊那裡的，他說他沒有地方可以放，並說這些東西沒有什麼關係
        云云，惟查，如附表五編號三六至四一所示之物分別為傳訊王２０００型股
        票機七台、郵票、便條紙、公司簡介及帳戶資料等，其體積均不大，焉有可
        能因劉仁貴沒有地方可以放，才寄放在被告甲Ｏ○住處？其所辯已與常理有
        違，再查，證人即被告甲Ｏ○之妻寅○○於警訊時證述：「警方查扣之傳訊
        王２０００型股票機七台及郵票均是我丈夫甲Ｏ○帶回家放的，作何用途我
        不知道．．．，警方查扣之電腦網際網路列印之大凌集團有限公司等之簡介
        報表，我不知道是何人的，便條紙一張（記載有陳國勳、邱文傑00000
        00000、0000000000及0000000號電話號碼）是我丈
        夫甲Ｏ○所有，可能是朋友留給他的聯絡電話，世華銀行存摺、支票、存款
        對帳單，應該是甲Ｏ○的」、「（警方於你家中查獲之傳訊王股票機與被害
        人收到的一樣，另五元郵票多張（未貼）及已貼未郵寄之信封上剪下之郵票
        一大包，與被害人收到之詐財廣告單上郵票一樣，你作何解釋？）這些都是
        甲Ｏ○帶回來的，要問他才知道。我認識Ｌ○○及唐碧霜夫妻，他們是我與
        丈夫結婚時認識的，Ｌ○○幫我開禮車，甲丑○、乙寅○、甲壬○等三人是
        我丈夫多年的朋友，陳國勳、邱文傑夫妻是我丈夫的朋友，綽號阿邦之劉仁
        貴，也是結婚時替我們開禮車認識的。我丈夫甲Ｏ○無業，整天賭博跟玩股
        票，每月收入多少我不知道，每月他未固定給我多少錢等語」（見九十年六
        月二十八日警訊筆錄，附於台中縣警察局中縣警刑五字第一六○三○號卷）
        ，顯然上開物品應是被告甲Ｏ○自行帶回住處藏放無訛。
  (二)被告辯稱伊於八十九年九月間並未在中國大陸，共犯乙寅○卻謂在八十九年九
      月在大陸玩時，經被告介紹加入此詐欺集團，可見乙寅○指述不實云云，然依
      被告提出之護照影本記載，伊係八十九年八月二十五日回臺灣，是距八十九年
      九月僅約差距數日，應係乙寅○就上揭被告在大陸介紹伊加入詐欺集團之精確
      日期稍有記憶錯誤所致，無從據此逕為有利被告之認定，被告又辯稱甲癸○曾
      稱係甲壬○介紹進入集團，甲丑○曾稱係「小劉」邀約進入上課，是可知二人
      前稱係經被告介紹加入集團等語不實，又甲Ｊ○對究係被告或劉仁貴或Ｌ○○
      指使伊到大陸租屋之陳述矛盾反覆，可見指述均不實云云，然介紹人原非必僅
      一人，亦可多人共同或輾轉引介加入，而集團中之居指揮地位之要角亦非必僅
      一人，甲Ｊ○在參與詐欺集團期間受多人共同指揮唆使，此亦無何違反情理之
      處，顯亦難據此逕為有利被告之認定，共犯Ｌ○○、甲壬○、乙寅○等既與被
      告甲Ｏ○熟識，被告亦未曾稱其與上揭共犯間有何冤仇，是Ｌ○○等人實無任
      意攀誣之理，雖上該共犯各自各次陳述於細節之處或略有歧異，然其等均涉入
      本案，是供詞難免掩飾避卸，且其等原未期將遭查獲，就時間、地點等各項細
      節本未刻意記憶，犯案時距遭查獲而應訊時已有相當時日，事後追憶指述，細
      節之處略有齟齬，原屬難免，其等所述重要情節既無何違背情理之處，不能以
      上該細節差異否認指述之證明力，被告又辯稱伊個人未分到金錢云云，然由前
      揭甲Ｊ○、Ｌ○○證述可證被告已分取詐得之金錢，況本案附表二、四所示被
      害人等受此二集團詐騙而將金錢匯入集團帳戶，有匯款收據等可證，被告對此
      亦未爭執，被告等詐欺犯行即然既遂，而刑法第二十八條之共同正犯，苟有犯
      意之聯絡，雖共犯相互間僅須分擔一部分行為，仍應就全部犯罪事實共同負責
      ，本案刮刮樂集團及家庭代工詐欺集團各成員各司其職，合多人之力以詐得大
      筆金錢，集團成員自應就各集團各全部犯罪行為負擔刑責，無從因被告自稱未
      分得贓物即予寬減，矧由上述各共犯所述，被告甲Ｏ○原為該刮刮樂詐欺集團
      老闆之一，再參諸被告甲Ｏ○及其太太寅○○均直承劉仁貴、Ｌ○○為被告甲
      Ｏ○之熟識朋友，渠等結婚時Ｌ○○替他們駕駛禮車，並借用劉仁貴之大型名
      車，被告甲Ｏ○亦謂劉仁貴為其國中同學（見本院九十三年五月四日審判筆錄
      ）。另共犯Ｌ○○於九十年六月二十九日之自白狀亦謂劉仁貴、甲Ｏ○、甲壬
      ○均住龍井鄉，他們一起長大，關係密切。堪見被告甲Ｏ○所辯劉仁貴找他當
      打雜工作云云，無非避重就輕虛詞，不足採信。另共犯甲癸○於本院前審改稱
      非被告甲Ｏ○介紹加該集團一節，亦屬迴護之詞，無可取信。
二、徵家庭手工詐欺取財部分：被告甲Ｏ○此部分犯罪事實，已據共犯蔡文彬於警訊
    （九十年六月五日）中供述：「劉仁貴等人在九十年三月底開始至四月中旬，以
    微星精密科技徵家庭手工，在九十年四月中至五月底以霸菱精密科技徵家庭手工
    ，在九十年五月上旬至五月底以半島精密科技徵家庭手工，在報紙廣告刊登而詐
    騙不特定人，我這期間共提領約六百萬元，並分得四十多萬元，我所提領贓款累
    計有三十萬至一百萬元不等，由賴明成聯絡我到金融機構把錢匯到他們指定的帳
    戶。成員有劉仁貴、甲Ｏ○、賴明成、蔡文祥、甲ｓ○等人，其他我不認識。甲
    Ｏ○在台灣是負責刊登廣告及人頭帳戶，賴明成是負責通知我去領錢及通知我匯
    兌至大陸，蔡文祥、甲ｓ○二人是到大陸接聽電話，劉仁貴是主嫌處理所有工作
    等語」（九十年六月十九日警訊）、「以科技公司徵家庭手工方式詐欺集團，成
    員有劉仁貴、甲Ｏ○、賴明成、蔡文祥、甲ｓ○等人，甲Ｏ○是在臺灣負責刊登
    廣告及人頭帳戶，賴明成是負責通知我去領錢及通知我匯兌到大陸，蔡文祥、蔡
    慶鴻二人是到大陸接聽電話，劉仁貴是主嫌處理所有工作等語；而蔡文彬於九十
    年七月十二日檢察官偵訊時亦供述：我參與微星、半島、霸菱三家家庭代工詐財
    集團之領錢工作，及至大陸廈門地區擔任刮刮樂詐財集團接聽電話工作，時間是
    自九十年四月初至五月底，家庭代工詐財集團成員我只知道賴明成、蔡文祥、甲
    ｓ○、劉仁貴，被害人若匯款均是賴明成通知我領錢，另人頭帳戶是甲Ｏ○在九
    十年三月底於台中市交給我的。參與家庭代工詐財集團分得贓款約四十餘萬元等
    語」（以上見臺灣臺中地方法院檢察署九十年度偵字第九七一二號卷），已明白
    指述被告甲Ｏ○亦確有參與此部分犯行。另共犯賴明成於警訊（九十年六月廿七
    日）亦供述：「我另曾參與微星、寶島及霸菱等三家徵家庭代工之詐財，我本人
    負責接聽第一線電話，詢問被害人是否曾做過，及要求被害人匯工具之租金、材
    料保證金等事項。另我又負責聯絡在臺嫌犯蔡文彬領款，蔡文彬負責提供匯款帳
    號、刊登報紙廣告，另外參與的人有．．．甲ｓ○、蔡文祥等二人係第二層接聽
    人員，負責向被害人詐稱中彩三十萬元，要求匯律師見證費及轉投資日經期貨等
    ，劉仁貴是主嫌，聯絡蔡文彬刊登廣告，及向不詳人士租用人頭電話、領款事宜
    及發薪水給我們及指導我們如何詐騙。我們是自九十年四月初至六月左右，地點
    在大陸廈門市明發國際新城九樓內。我所知道的部分是被害人匯款至蔡文彬部分
    有六、七百萬元，蔡文彬再將錢轉匯給劉仁貴。我共計分得八、九萬元。我詐騙
    約三十人左右，約數十萬元等語（見臺灣臺中地方法院檢察署九十年度偵字第九
    七一二號卷），其於臺灣臺中地方法院九十一年四月三日訊問時亦坦承「（問：
    後來家庭手工部分是否要被害人繳交工具租金及材料保證金？）只有繳交工具租
    金，村料保證金及公司抽獎、轉投資部分是另外再問的，由另人辦理等語」，核
    與蔡文彬所述情節相符，亦與如附表四所示之被害人乙丁○等一百零五人指述之
    情節大致相吻合，復有如附表四所示被詐金額、匯款收據在卷及附表五所示之物
    扣案可佐，再參諸被告甲Ｏ○亦直承有拿人頭帳戶、存摺、提款卡給共犯蔡文彬
    等情，被告甲Ｏ○此部分之犯行亦至堪認定，所辯此部分僅受劉仁貴之命轉交帳
    戶云云無可採信。本件事證已臻明確，證人甲壬○、黃志銘、Ｌ○○、邱文傑、
    陳國勳、甲Ｊ○無再行傳訊必要，附此明。
三、被告糾合多人組成犯罪集團以分工方式集多人之力行騙，行騙期間長達九個月之
    久，詐得款項數額龐大，縱或仍有他職業，亦顯有恃詐欺為業，賴詐欺所得維生
    之意，核被告甲Ｏ○所為，係犯刑法第三百四十條之常業詐欺罪，其就刮刮樂詐
    欺取財部分與劉仁貴、邱文傑、陳國勳、陳其憲、劉宏志、蔡文祥、戴瑋谷、甲
    ｓ○、Ｌ○○、黃志銘、甲壬○、賴明成、施信谷、呂振昌、甲Ｊ○、蔡文彬、
    甲癸○、甲丑○、曾櫻琳、乙寅○間有犯意之聯絡，行為之分擔，均為共同正犯
    。其就徵家庭手工詐欺取財部分與賴明成、蔡文彬、劉仁貴、蔡文祥、甲ｓ○間
    有犯意聯絡，行為分擔，是為共同正犯，原審以被告犯罪事證明確，依據前揭規
    定予以論罪，並審酌被告與其他共犯犯罪結構龐大，以此詐欺手法迅速致富，手
    段惡劣，嚴重敗壞社會風氣，且被害人數眾多，地區遍及全省，金額共高達數千
    萬元，侵害之法益鉅大而驚人，又其在集團中係擔任重要角色、犯罪時間頗長、
    所獲不法利益甚鉅，亦未賠償被害人損失等情，判處被告有期徒刑五年十月，併
    科罰金伍萬元，並諭知罰金部分易服勞役之折算標準暨就扣案如附表五編號一至
    二十、編號二十八、二十九、三十一、編號三十六至四十一所示之物，依據刑法
    第三十八條第一項第二款諭知沒收，認事用法均無違誤，量刑亦稱妥適，被告上
    訴意旨，仍執陳詞，空言否認為刮刮樂詐欺集團之老闆或主要成員及參與家庭手
    工詐欺部分犯行，而指摘原判決不當，核無理由，應予駁回。
四、據上論斷，應依刑事訴訟法第三百六十八條，判決如主文。
本案經檢察官甲天○到庭執行職務。
中      華      民      國      九十三     年     五      月    十八    日
                                臺灣高等法院臺中分院刑事第二庭
                                      審判長法  官  羅  禮  政
                                            法  官  蔡  聰  明
                                            法  官  陳  欣  安
右正本證明與原本無異。
如不服本判決應於收受送達後十日內向本院提出上訴書狀，其未敘述上訴之理由者並
得於提起上訴後十日內向本院補提理由書（均須按他造當事人之人數附繕本）。
                        書記官    錫  彬
中      華      民      國      九十三     年     五      月    十八    日
                                                                        Ｒ
附表一：
┌──┬────────┬────────┬──────┬──────────────────────┐
│    │                │                │            │ 　 郵   局   匯   款   人   頭   帳   戶　 │
│編號│ 詐　騙　期　間 │  詐騙集團名稱  │刊登聯絡電話├───┬───────┬──────────┤
│    │                │                │            │受款人│ 受 款 局 號  │ 受   款   帳   號  │
├──┼────────┼────────┼──────┼───┼───────┼──────────┤
│一  │八九年八月迄至  │寶源投資管理　　│000-000000  │呂證  │000000-0 　   │000000-0    　　　　│
│    │八九年十月間    │（香港）有限公司│000-000000  ├───┼───────┼──────────┤
│    │                │　　　　        │00-0000000  │李坤和│000000-0  　　│000000-0  　　　　　│
│    │                │                │00-0000000  ├───┼───────┼──────────┤
│    │                │                │00-0000000  │林聖博│000000-0  　　│000000-0  　　　　　│
│    │                │                │            ├───┼───────┼──────────┤
│    │                │                │            │殷泰平│000000-0  　　│000000-0  　　　　　│
│    │                │                │            ├───┼───────┼──────────┤
│    │                │                │            │張文龍│000000-0 　　 │000000-0  　　　　　│
│    │                │                │            ├───┼───────┼──────────┤
│    │                │                │            │黃志成│000000-0  　　│000000-0  　　　　　│
│    │                │                │            ├───┼───────┼──────────┤
│    │                │          │            │謝佳霖│000000-0 　　 │000000-0  　　　　　│
│    │                │                │            ├───┼───────┼──────────┤
│    │                │                │            │蘇太作│000000-0 　　 │000000-0  　　　　　│
│    │                │                │            ├───┼───────┼──────────┤
│    │                │                │            │蘇家聖│000000-0  　　│000000-0  　　　　　│
├──┼────────┼────────┼──────┼───┼───────┼──────────┤
│二  │八九年十一月迄至│羅德利國際      │000-000000  │林慶明│000000-0  　　│000000-0  　　　　　│
│    │九十年一月間    │                │00-00000000 ├───┼───────┼──────────┤
│    │                │                │00-00000000 │張立國│000000-0  　　│000000-0  　　　　　│
│    │                │                │            ├───┼───────┼──────────┤
│    │                │                │            │陳金鳳│000000-0  　　│000000-0 　　　 　　│
│    │                │                │            ├───┼───────┼──────────┤
│    │                │                │            │黃春吉│000000-0　　  │000000-0  　　　　　│
│    │                │                │            ├───┼───────┼──────────┤
│    │                │                │            │黃萬珍│000000-0 　　 │000000-0  　　　　　│
├──┼────────┼────────┼──────┼───┼───────┼──────────┤
│三  │八九年八月迄至  │匯港國際科技    │000-000000  │李孝文│000000-0  　　│000000-0  　　　　　│
│    │八九年十月間    │                │000-000000  ├───┼───────┼──────────┤
│    │                │                │00-0000000  │李進發│000000-0  　　│000000-0  　　　　　│
│    │                │                │00-0000000  ├───┼───────┼──────────┤
│    │                │                │00-0000000  │高俊雄│000000-0 　　 │000000-0  　　　　　│
│    │                │                │            ├───┼───────┼──────────┤
│    │                │                │            │許莉娜│000000-0 　　 │000000-0  　　　　　│
│    │                │                │            ├───┼───────┼──────────┤
│    │                │                │            │陳國重│000000-0  　　│000000-0  　　　　　│
│    │                │                │            ├───┼───────┼──────────┤
│    │                │                │            │曾慶文│000000-0  　　│000000-0　　　　　  │
│    │                │                │            ├───┼───────┼──────────┤
│    │                │                │            │楊漢宗│000000-0      │000000-0  　　　　　│
│    │                │            │            ├───┼───────┼──────────┤
│    │                │                │            │楊適華│000000-0      │000000-0            │
│    │                │                │            ├───┼───────┴──────────┤
│    │                │                │            │鄭志強│000000000000(誠泰銀行城內分行)      │
│    │                │                │            ├───┼───────┬──────────┤
│    │                │                │            │鄭啟宏│000000-0      │000000-0            │
│    │                │                │            ├───┼───────┼──────────┤
│    │                │                │            │賴新錢│000000-0      │000000-0            │
│    │                │                │            ├───┼───────┼──────────┤
│    │                │                │            │謝永芳│000000-0      │000000-0  │
├──┼────────┼────────┼──────┼───┼───────┼──────────┤
│四  │九十年三月迄至  │佳信科技投資機構│000-000000  │王茂笙│000000-0      │000000-0            │
│    │九十年五月間    │                │00-0000000  ├───┼───────┴──────────┤
│    │                │                │00-0000000  │李志峰│00000000000(第一商業銀行台中分行)   │
│    │                │                │00-0000000  ├───┼───────┬──────────┤
│    │                │                │            │張順添│000000-0 　　 │000000-0  　  　　　│
│    │                │                │            ├───┼───────┼──────────┤
│    │                │                │            │曾湘莙│000000-0      │000000-0            │
│    │                │                │            ├───┼───────┼──────────┤
│    │                │                │            │黃嘉明│000000-0      │000000-0            │
│    │                │                │            ├───┼───────┼──────────┤
│    │                │                │            │黃鏞霖│000000-0      │00000-00            │
│    │                │                │            ├───┼───────┴──────────┤
│    │                │                │            │劉祥喜│00000000000(第一商業銀行東勢分行)   │
│    │                │                │            ├───┼───────┬──────────┤
│    │                │                │            │蔡啟中│000000-0      │000000-0            │
│    │                │                │            ├───┼───────┼──────────┤
│    │                │                │            │鄭金水│000000-0      │000000-0            │
│    │                │                │            ├───┼───────┴──────────┤
│    │    │                │            │謝石硯│00000000000(第一商業銀行北台中分行) │
├──┼────────┼────────┼──────┼───┼───────┬──────────┤
│五  │八九年四月迄至  │德寶科技公司    │000-000000  │王如玉│000000-0      │000000-0            │
│    │八九年八月間    │                │000-000000  ├───┼───────┼──────────┤
│    │                │                │00-0000000  │古玉山│000000-0      │000000-0            │
│    │                │                │00-0000000  ├───┼───────┼──────────┤
│    │                │                │00-0000000  │李孝文│000000-0000   │000000-0            │
│    │                │                │            ├───┼───────┼──────────┤
│    │                │                │            │李進發│000000-0      │000000-0            │
│    │                │                │            ├───┼───────┼──────────┤
│    │                │                │            │林朝鵬│000000-0      │000000-0            │
│    │                │                │            ├───┼───────┼──────────┤
│    │                │                │            │楊適華│000000-0      │000000-0            │
├──┼────────┼────────┼──────┼───┼───────┼──────────┤
│六  │八九年三月迄至  │英皇集團        │000-000000  │王大豪│000000-0      │000000-0            │
│    │八九年十月間    │                │000-000000  ├───┼───────┼──────────┤
│    │                │                │00-0000000  │王英斐│000000-0      │000000-0            │
│    │                │                │00-0000000  ├───┼───────┼──────────┤
│    │                │                │00-0000000  │何旻華│000000-0 　　 │000000-0  　  　　　│
│    │                │                │000-000000  ├───┼───────┼──────────┤
│    │                │                │000-000000  │李文彰│000000-0      │000000-0            │
│    │                │                │000-000000  ├───┼───────┼──────────┤
│    │                │                │00-0000000  │李宗倫│000000-0      │000000-0            │
│    │                │                │            ├───┼───────┼──────────┤
│    │                │                │            │李家慧│000000-0      │000000-0            │
│    │                │                │            ├───┼───────┼──────────┤
│    │                │                │            │周振裕│000000-0      │000000-0            │
│    │                │                │            ├───┼───────┼──────────┤
│    │                │                │            │周雯蓉│000000-0      │000000-0            │
│    │                │                │            ├───┼───────┼──────────┤
│    │                │                │            │林建明│000000-0      │000000-0            │
│    │                │                │            ├───┼───────┼──────────┤
│    │                │                │            │林淑麗│000000-0      │000000-0            │
│    │                │                │            ├───┼───────┼──────────┤
│    │                │                │            │翁珮綺│000000-0      │000000-0            │
│    │                │                │            ├───┼───────┼──────────┤
│    │                │                │            │張文東│000000-0      │000000-0            │
│    │                │                │            ├───┼───────┼──────────┤
│    │                │                │            │張國源│000000-0      │000000-0            │
│    │                │                │            ├───┼───────┼──────────┤
│    │                │                │            │張雅慧│000000-0      │000000-0            │
│    │                │                │            ├───┼───────┼──────────┤
│    │                │                │            │莊仲賢│000000-0      │000000-0            │
│    │                │                │            ├───┼───────┼──────────┤
│    │                │                │            │郭仁和│000000-0      │000000-0            │
│    │                │                │            ├───┼───────┼──────────┤
│    │                │                │            │郭宗憲│000000-0      │000000-0            │
│    │                │                │            ├───┼───────┼──────────┤
│    │                │                │            │陳志泉│000000-0      │000000-0            │
│    │                │                │            ├───┼───────┼──────────┤
│    │                │                │            │陳素玉│000000-0      │000000-0            │
│    │                │                │            ├───┼───────┼──────────┤
│    │                │                │            │馮輝石│000000-0      │000000-0            │
│    │                │                │            ├───┼───────┼──────────┤
│    │                │                │            │黃雅芳│000000-0      │000000-0            │
│    │                │                │            ├───┼───────┼──────────┤
│    │                │                │            │楊國梁│000000-0      │000000-0            │
│    │                │                │            ├───┼───────┼──────────┤
│    │                │                │            │楊適華│000000-0      │000000-0            │
│    │                │                │            ├───┼───────┼──────────┤
│    │                │                │            │葉玉琴│000000-0      │011941              │
│    │                │                │            ├───┼───────┼──────────┤
│    │                │                │            │蔡昀泰│000000-0      │000000-0            │
│    │                │                │            ├───┼───────┼──────────┤
│    │                │                │            │賴水吉│000000-0      │000000-0            │
│    │                │                │            ├───┼───────┼──────────┤
│    │                │                │            │戴維倫│000000-0      │000000-0            │
│    │                │  │            ├───┼───────┼──────────┤
│    │                │                │            │謝昭明│000000-0      │000000-0            │
│    │                │                │            ├───┼───────┼──────────┤
│    │                │                │            │簡秀隆│000000-0      │000000-0            │
│    │                │                │            ├───┼───────┼──────────┤
│    │                │                │            │簡秀鈴│000000-0      │000000-0            │
├──┼────────┼────────┼──────┼───┼───────┼──────────┤
│七  │八九年六月迄至  │匯漢實業        │000-000000  │李孝文│000000-0      │000000-0            │
│    │八九年八月間    │                │000-000000  ├───┼───────┼──────────┤
│    │                │                │00-0000000  │李進發│000000-0      │000000-0            │
│    │                │                │00-0000000  ├───┼───────┼──────────┤
│    │                │                │00-0000000  │謝永忠│000000-0 　　 │000000-0  　  　　　│
├──┼────────┼────────┼──────┼───┼───────┼──────────┤
│八  │八九年八月迄至  │鴻記國際控股公司│000-000000  │由東合│000000-0      │000000-0            │
│    │八九年十月間    │（鴻記國際科技公│000-000000  ├───┼───────┼──────────┤
│    │                │司）            │00-0000000  │刑文喜│000000-0      │000000-0            │
│    │                │                │00-0000000  ├───┼───────┼──────────┤
│    │                │                │00-0000000  │吳榮輝│000000-0 　　 │000000-0  　  　　　│
│    │                │                │            ├───┼───────┴──────────┤
│    │                │                │            │林玉菁│000000000000(誠泰銀行城內分行)      │
│    │                │                │            ├───┼───────┬──────────┤
│    │                │                │            │林建明│000000-0      │000000-0            │
│    │                │                │            ├───┼───────┼──────────┤
│    │                │                │            │林逸群│000000-0      │000000-0            │
│    │                │                │            ├───┼───────┼──────────┤
│    │                │                │            │林慶銘│000000-0      │000000-0            │
│    │                │                │            ├───┼───────┼──────────┤
│    │                │                │            │郭汝品│000000-0      │000000-0            │
│    │                │                │            ├───┼───────┼──────────┤
│    ││                │            │曾喜雲│000000-0      │000000-0            │
│    │                │                │            ├───┼───────┼──────────┤
│    │                │                │            │葉雲兆│000000-0      │000000-0            │
│    │                │                │            ├───┼───────┼──────────┤
│    │                │                │            │潘志強│000000-0      │000000-0            │
│    │                │                │            ├───┼───────┴──────────┤
│    │                │                │            │鄭志強│000000000000(誠泰銀行城內分行)      │
│    │                │                │            ├───┼───────┬──────────┤
│    │                │                │            │燕南香│000000-0      │000000-0            │
│    │                │                │            ├───┼───────┼──────────┤
│    │                │                │            │蘇太作│000000-0      │000000-0            │
├──┼────────┼────────┼──────┼───┼───────┼──────────┤
│九  │八九年八月迄至  │宏圖國際控股公司│000-000000  │王英斐│000000-0      │0000000-0           │
│    │八九年十月間    │                │000-000000  ├───┼───────┼──────────┤
│    │                │                │00-0000000  │李家慧│000000-0      │000000-0            │
│    │                │                │00-0000000  ├───┼───────┼──────────┤
│    │                │                │00-0000000  │李進益│000000-0 　　 │000000-0  　  　　　│
│    │                │                │            ├───┼───────┼──────────┤
│    │                │                │            │林明德│000000-0      │000000-0            │
│    │                │                │          ├───┼───────┼──────────┤
│    │                │                │            │林建明│000000-0      │000000-0            │
│    │                │                │            ├───┼───────┼──────────┤
│    │                │                │            │張文龍│000000-0      │000000-0            │
│    │                │                │            ├───┼───────┼──────────┤
│    │                │                │            │張有勝│000000-0      │0000000-0           │
│    │                │                │            ├───┼───────┼──────────┤
│    │                │                │            │莊仲賢│000000-0      │000000-0            │
│    │                │                │            ├───┼───────┼──────────┤
│    │                │                │            │黃進發│000000-0      │000000-0            │
├──┼────────┼────────┼──────┼───┼───────┼──────────┤
│十  │八九年六月迄至  │恆利國際科技公司│000-000000  │王小梅│00000-1       │000000-0            │
│    │八九年八月間    │                │000-000000  ├───┼───────┼──────────┤
│    │                │                │00-0000000  │吳勝全│000000-0      │000000-0            │
│    │                │                │00-0000000  ├───┼───────┼──────────┤
│    │                │                │00-0000000  │呂榮貴│000000-0 　　 │000000-0  　  　　　│
│    │                │                │            ├───┼───────┼──────────┤
│    │                │                │            │李奇芳│000000-0      │000000-0            │
│    │                │                │            ├───┼───────┼──────────┤
│    │                │                │            │李淑雯│000000-0      │000000-0            │
│    │                │                │            ├───┼───────┼──────────┤
│    │                │                │            │林上利│000000-0      │000000-0            │
│    │                │                │            ├───┼───────┼──────────┤
│    │                │                │            │邱雅文│000000-0      │000000-0            │
│    │                │                │            ├───┼───────┼──────────┤
│    │                │                │            │范美雲│000000-0      │000000-0            │
│    │                │                │            ├───┼───────┼──────────┤
│    │                │                │            │陳小燕│000000-0      │000000-0            │
│    │                │                │            ├───┼───────┼──────────┤
│    │                │            │            │陳金鳳│000000-0      │000000-0            │
│    │                │                │            ├───┼───────┼──────────┤
│    │                │                │            │陸國光│000000-0      │000000-0            │
│    │                │                │            ├───┼───────┼──────────┤
│    │                │                │            │楊建仁│00000-1       │000000-0            │
│    │                │                │            ├───┼───────┼──────────┤
│    │                │                │            │楊福生│000000-0      │000000-0            │
│    │                │                │            ├───┼───────┼──────────┤
│    │                │                │            │楊適華│000000-0      │000000-0            │
│    │                │                │            ├───┼───────┼──────────┤
│    │                │                │            │蘇家聖│000000-0      │000000-0            │
├──┼────────┼────────┼──────┼───┼───────┼──────────┤
│十一│八九年十月迄至  │中遠國際控股有限│000-000000  │      │              │                    │
│    │八九年十月底    │公司            │000-000000  │      │              │                    │
│    │                │                │00-0000000  │葉雲兆│000000-0      │000000-0            │
│    │                │                │00-0000000  │      │              │                    │
│    │                │                │00-0000000  │      │              │          　  　　　│
├──┼────────┼────────┼──────┼───┼───────┼──────────┤
│十二│八九年四月迄至  │夏普科技公司    │000-000000  │      │              │                    │
│    │八九年十月底    │                │000-000000  │      │              │                    │
│    │                │                │00-0000000  │      │              │                    │
│    │                │                │00-0000000  │      │              │                    │
│    │                │                │00-0000000  │      │              │          　  　　　│
├──┼────────┼────────┼──────┼───┼───────┼──────────┤
│十三│八八年十二月迄至│寶福國際信託財團│00-0000000  │      │              │                    │
│    │八九年一月底    │公司            │00-0000000  │      │              │                    │
│    │                │                │00-0000000  │      │              │                    │
│    │                │                │00-0000000  │      │              │                    │
│    │                │                │00-0000000  │      │              │          　  　　　│
│    │              │                │00-0000000  │      │              │          　  　　　│
│    │                │                │00-0000000  │      │              │          　  　　　│
│    │                │                │00-00000000 │      │              │          　  　　　│
└──┴────────┴────────┴──────┴───┴───────┴──────────┘
附表二：
┌──┬────┬────────────┬───────┬──────────┬──────────┐
│編號│被 害 人│犯　　　罪　　　時　　間│詐　欺　金　額│ 檢 　附　 證　 物  │備            　　考│
│    │        │                        │（新台幣：元）│                    │                    │
├──┼────┼────────────┼───────┼──────────┼──────────┤
│一  │甲辛○  │八十九年八月十日起至    │80000         │匯款收據一張        │宏圖國際控股        │
│    │        │八十九年八月十日止      ││                    │                    │
├──┼────┼────────────┼───────┼──────────┼──────────┤
│二  │甲ｋ○  │八十九年九月一日起至    │30000         │匯款收據一張        │宏圖國際控股        │
│    │        │八十九年九月二日止      │              │                    │                    │
├──┼────┼────────────┼───────┼──────────┼──────────┤
│三  │劉宜艷  │八十九年八月中旬起至    │372400        │匯款收據一張        │宏圖國際控股        │
│    │        │八十九年八月底止        │              │                    │                    │
├──┼────┼────────────┼───────┼──────────┼──────────┤
│四  │甲ｐ○  │八十九年九月一日起至    │70000         │匯款收據一張        │宏圖國際控股        │
│    │        │八十九年九月二日止      │              │                    │                    │
├──┼────┼────────────┼───────┼──────────┼──────────┤
│五  │甲戊○  │八十九年八月十七日起至  │30000         │匯款收據一張        │宏圖國際控股        │
│    │        │八十九年八月十七日止    │              │                    │                    │
├──┼────┼────────────┼───────┼──────────┼──────────┤
│六  │甲Ｓ○  │八十九年八月八日起至    │0000000       │匯款收據六張        │宏圖國際控股        │
│    │        │八十九年八月十六日止    │              │                    │                    │
├──┼────┼────────────┼───────┼──────────┼──────────┤
│七  │甲ｇ○  │八十九年八月二十九日起至│40000         │匯款收據一張        │宏圖國際控股        │
│    │        │八十九年八月二十九日止  │              │                    │                    │
├──┼────┼────────────┼───────┼──────────┼──────────┤
│八  │甲  ｊ  │九十年三月十二日起至    │0000000       │匯款收據七張        │佳信科技投資機構    │
│    │        │九十年三月十九日止      │              │                    │                    │
├──┼────┼────────────┼───────┼──────────┼──────────┤
│九  │戊○○  │九十年三月二十二日起至  │0000000       │匯款收據八張        │佳信科技投資機構    │
│    │        │九十年三月二十七日止    │              │                    │                    │
├──┼────┼────────────┼───────┼──────────┼──────────┤
│十  │ｑ○○  │九十年三月十九日起至    │395200        │匯款收據四張        │佳信科技投資機構    │
│    │        │九十年三月二十二日止    │              │                    │                    │
├──┼────┼────────────┼───────┼──────────┼──────────┤
│十一│ｔ○○  │八十九年六月五日起至    │250000  │匯款收據二張        │恆利國際科技公司    │
│    │        │八十九年六月七日止      │              │                    │                    │
├──┼────┼────────────┼───────┼──────────┼──────────┤
│十二│甲ｄ○  │八十九年六月五日起至    │250000        │匯款收據一張、      │恆利國際科技公司    │
│    │        │八十九年六月七日止      │              │存款明細表          │                    │
├──┼────┼────────────┼───────┼──────────┼──────────┤
│十三│乙辛○  │八十九年七月二十五日起至│548260        │匯款收據四張        │恆利國際科技公司    │
│    │        │八十九年七月二十七日止  │              │                    │                    │
├──┼────┼────────────┼───────┼──────────┼──────────┤
│十四│甲Ｂ○  │八十九年五月十一日起至  │170800        │匯款收據二張        │恆利國際科技公司    │
│    │        │八十九年五月十一日止    │              │                    │                    │
├──┼────┼────────────┼───────┼──────────┼──────────┤
│十五│乙癸○○│八十九年五月九日起至    │0000000       │匯款收據六張        │恆利國際科技公司    │
│    │        │八十九年五月十二日止  　│              │                    │                    │
├──┼────┼────────────┼───────┼──────────┼──────────┤
│十六│甲ｃ○  │八十九年五月十日起至    │0000000       │匯款收據九張        │恆利國際科技公司    │
│    │        │八十九年五月十五日止  　│              │                    │                    │
├──┼────┼────────────┼───────┼──────────┼──────────┤
│十七│辰○○  │八十九年五月三日起至    │170000        │匯款收據二張        │恆利國際科技公司    │
│    │        │八十九年五月四日止    　│              │                    │            │
├──┼────┼────────────┼───────┼──────────┼──────────┤
│十八│甲己○  │八十九年五月十日起至    │240500        │儲戶交易明細表二張  │恆利國際科技公司    │
│    │        │八十九年五月十日止    　│              │                    │                    │
├──┼────┼────────────┼───────┼──────────┼──────────┤
│十九│甲乙○  │八十九年七月二十日起至  │0000000       │匯款收據三張        │恆利國際科技公司    │
│    │        │八十九年七月二十日止  　│              │                    │                    │
├──┼────┼────────────┼───────┼──────────┼──────────┤
│二十│壬○○  │八十九年七月七日起至    │30000         │匯款收據二張        │恆利國際科技公司    │
│    │        │八十九年七月二十五日止　│              │                    │                    │
├──┼────┼────────────┼───────┼──────────┼──────────┤
│二一│甲ｆ○  │八十九年四月五日起至    │87000         │匯款收據一張        │恆利國際科技公司    │
│    │        │八十九年四月十三日止  　│              │                    │                    │
├──┼────┼────────────┼───────┼──────────┼──────────┤
│二二│乙戊○  │八十九年六月二十日起至  │250000        │匯款收據四張        │恆利國際科技公司    │
│    │        │八十九年六月二十三日止　│              │                    │                    │
├──┼────┼────────────┼───────┼──────────┼──────────┤
│二三│甲Ｎ○  │八十九年五月十七日起至  │0000000       │匯款單二張          │恆利國際科技公司    │
│    │        │八十九年五月十九日止  　│              │                    │                    │
├──┼────┼────────────┼───────┼──────────┼──────────┤
│二四│Ｃ○○  │八十九年十月二十三日起至│0000000       │匯款收據十張        │英皇集團            │
│    │        │八十九年十一月二十日止  │              │                    │                    │
├──┼────┼────────────┼───────┼──────────┼──────────┤
│二五│巳○○  │八十九年三月十七日起至  │0000000       │匯款收據二十九張    │英皇集團            │
│    │        │八十九年四月六日止      │              │                    │                    │
├──┼────┼────────────┼───────┼──────────┼──────────┤
│二六│甲甲○  │八十九年四月十日起至    │0000000       │匯款收據六張        │英皇集團            │
│    │        │八十九年四月十一日止    │              │                    │                    │
├──┼────┼────────────┼───────┼──────────┼──────────┤
│二七│甲Ｄ○  │八十九年四月五日起至    │87000         │匯款收據一張        │英皇集團            │
│    │        │八十九年四月十日止      │              │                    │                    │
├──┼────┼────────────┼───────┼──────────┼──────────┤
│二八│乙庚○  │八十九年四月五日起至    │87000         │匯款收據一張        │英皇集團            │
│    │        │八十九年四月十日止      │              │                    │                    │
├──┼────┼────────────┼───────┼──────────┼──────────┤
│二九│甲地○  │八十九年八月三十日起至  │428720        │匯款收據四張        │匯港國際科技        │
│    │        │八十九年九月四日止      │              │                    │                    │
├──┼────┼────────────┼───────┼──────────┼──────────┤
│三十│甲Ｇ○  │八十九年六月十三日起至  │620000        │匯款收據九張        │匯港國際科技        │
│    │        │八十九年六月十五日止    │      │                    │                    │
├──┼────┼────────────┼───────┼──────────┼──────────┤
│三一│甲午○  │八十九年七月三十日起至  │363000        │匯款收據六張        │匯港國際科技        │
│    │        │八十九年八月十六日止    │              │                    │                    │
├──┼────┼────────────┼───────┼──────────┼──────────┤
│三二│甲ｂ○  │八十九年八月二十九日起至│110000        │匯款收據二張        │匯港國際科技        │
│    │        │八十九年八月二十九日止  │              │                    │                    │
├──┼────┼────────────┼───────┼──────────┼──────────┤
│三三│ｍ○○  │八十九年八月三日起至    │80000         │匯款收據一張        │匯港國際科技        │
│    │        │八十九年八月四日止      │              │                    │                    │
├──┼────┼────────────┼───────┼──────────┼──────────┤
│三四│甲Ａ○  │八十九年八月十五日起至  │0000000       │匯款收據八張        │匯港國際科技        │
│    │        │八十九年九月七日止      │              │                    │                    │
├──┼────┼────────────┼───────┼──────────┼──────────┤
│三五│ｕ○○  │八十九年八月二十日起至  │20000         │無                  │匯港國際科技        │
│    │        │八十九年八月二十五日止  │              │                    │                    │
├──┼────┼────────────┼───────┼──────────┼──────────┤
│三六│甲丙○  │八十九年七月十五日起至  │170000        │匯款收據二張        │匯港國際科技        │
│    │        │八十九年八月二十日止    │              │                    │                    │
├──┼────┼────────────┼───────┼──────────┼──────────┤
│三七│Ｎ○○  │八十九年七月十九日起至  │170000        │無                  │匯港國際科技        │
│    │        │八十九年七月十九日止    │              │                    │                    │
├──┼────┼────────────┼───────┼──────────┼──────────┤
│三八│甲戌○  │八十九年六月七日起至    │470000        │匯款收據九張        │德寶科技集團        │
│    │        │八十九年六月十二日止    │              │                    │                    │
├──┼────┼────────────┼───────┼──────────┼──────────┤
│三九│甲ｈ○  │八十九年八月四日起至    │70000         │匯款收據一張        │鴻記國際控股公司    │
│    │        │八十九年八月四日止      │              │                    │                    │
├──┼────┼────────────┼───────┼──────────┼──────────┤
│四十│甲宙○  │八十九年九月一日起至    │80000        │匯款收據二張        │鴻記國際控股公司    │
│    │        │八十九年九月二日止      │              │                    │                    │
├──┼────┼────────────┼───────┼──────────┼──────────┤
│四一│乙午○  │八十九年五月間起至      │0000000       │無                  │鴻記國際控股公司    │
│    │        │八十九年六月間止        │              │                    │                    │
├──┼────┼────────────┼───────┼──────────┼──────────┤
│四二│甲Ｕ○  │八十九年八月十九日起至  │408000        │匯款收據三張        │鴻記國際控股公司    │
│    │        │八十九年九月五日止      │              │                    │                    │
├──┼────┼────────────┼───────┼──────────┼──────────┤
│四三│宙○○  │八十九年八月七日起至    │118000        │匯款收據三張        │鴻記國際控股公司    │
│    │  │八十九年九月二十一日止  │              │                    │                    │
├──┼────┼────────────┼───────┼──────────┼──────────┤
│四四│甲ｑ○  │八十九年八月三十日起至  │992980        │匯款收據四張        │鴻記國際控股公司    │
│    │        │八十九年九月六日止      │              │                    │                    │
├──┼────┼────────────┼───────┼──────────┼──────────┤
│四五│ａ○○  │八十九年九月一日起至    │400000        │匯款收據二張、遺失二│鴻記國際控股公司    │
│    │        │八十九年九月六日止      │              │張                  │                    │
├──┼────┼────────────┼───────┼──────────┼──────────┤
│四六│Ｗ○○  │八十九年九月十二日起至  │672000        │匯款收據三張        │鴻記國際控股公司    │
│    │        │八十九年九月十五日止    │              │                    │                  │
├──┼────┼────────────┼───────┼──────────┼──────────┤
│四七│甲卯○  │八十九年八月十四日起至  │80000         │匯款收據一張        │鴻記國際控股公司    │
│    │        │八十九年八月十四日止    │              │                    │                    │
├──┼────┼────────────┼───────┼──────────┼──────────┤
│四八│Ｙ○○  │八十九年九月一日起至    │496000        │匯款收據六張        │鴻記國際控股公司    │
│    │        │八十九年九月八日止      │              │                    │                    │
├──┼────┼────────────┼───────┼──────────┼──────────┤
│四九│甲Ｑ○  │八十九年九月十日起至    │80000         │匯款收據一張        │鴻記國際控股公司    │
│    │        │八十九年九月二十日止    │              │                    │                    │
├──┼────┼────────────┼───────┼──────────┼──────────┤
│五十│蘇春潘  │八十九年九月十一日起至  │80000         │匯款收據三張        │鴻記國際控股公司    │
│    │        │八十九年九月二十一日止  │              │                    │                    │
├──┼────┼────────────┼───────┼──────────┼──────────┤
│五一│甲寅○  │八十九年八月十四日起至  │80000         │匯款收據一張        │鴻記國際控股公司    │
│    │        │八十九年九月四日止      │              │                    │                    │
├──┼────┼────────────┼───────┼──────────┼──────────┤
│五二│乙乙○  │八十九年九月六日起至    │378620        │匯款收據四張        │鴻記國際控股公司    │
│    │        │八十九年九月十一日止    │              │                    │                    │
├──┼────┼────────────┼───────┼──────────┼──────────┤
│五三│甲庚○  │八十九年八月五日起至    │80000         │匯款收據一張        │鴻記國際控股公司    │
│    │        │八十九年八月五日止      │              │                    │                    │
├──┼────┼────────────┼───────┼──────────┼──────────┤
│五四│甲子○  │八十九年九月四日起至    │378220        │匯款收據四張        │鴻記國際控股公司    │
│    │        │八十九年九月十三日止    │              │                    │                    │
├──┼────┼────────────┼───────┼──────────┼──────────┤
│五五│辛○○  │八十九年九月二十五日起至│200000        │匯款收據三張        │鴻記國際控股公司    │
│    │        │八十九年九月二十八日止  │              │                    │                    │
├──┼────┼────────────┼───────┼──────────┼──────────┤
│五六│甲ｔ○  │八十九年七月二十三日起至│0000000       │匯款收據十四張      │鴻記國際控股公司    │
│    │        │八十九年九月八日止      │              │                    │                    │
├──┼────┼────────────┼───────┼──────────┼──────────┤
│五八│甲ｗ○  │八十九年八月九日起至    │40000         │無                  │鴻記國際控股公司    │
│    │        │八十九年八月九日止      │              │                    │                    │
├──┼────┼────────────┼───────┼──────────┼──────────┤
│五九│ｏ○○  │八十九年九月一日起至    │200000        │匯款收據一張        │寶源投資管理有限公司│
│    │        │八十九年九月一日止      │              │                    │                    │
├──┼────┼────────────┼───────┼──────────┼──────────┤
│六十│甲ｘ○  │八十九年九月四日起至    │320000        │匯款收據二張        │寶源投資管理有限公司│
│    │        │八十九年九月五日止      │            │                    │                    │
├──┼────┼────────────┼───────┼──────────┼──────────┤
│六一│甲Ｉ○  │八十九年九月三十日起至  │10000         │匯款收據一張        │寶源投資管理有限公司│
│    │        │八十九年九月三十日止    │              │                    │                    │
├──┼────┼────────────┼───────┼──────────┼──────────┤
│六二│ｃ○○  │八十九年九月二十九日起至│800000        │匯款收據一張        │寶源投資管理有限公司│
│    │        │八十九年九月二十九日止  │              │                    │                    │
├──┼────┼────────────┼───────┼──────────┼──────────┤
│六三│甲Ｙ○  │八十九年九月三十日起至  │370940        │匯款收據三張        │寶源投資管理有限公司│
│    │        │八十九年十月三日止      │              │                    │                    │
├──┼────┼────────────┼───────┼──────────┼──────────┤
│六四│甲ｌ○  │八十九年九月七日起至    │378780        │匯款收據四張        │寶源投資管理有限公司│
│    │        │八十九年九月八日止      │              │                    │                    │
├──┼────┼────────────┼───────┼──────────┼──────────┤
│六五│甲Ｗ○  │八十九年八月十四日起至  │0000000       │匯款收據九張        │寶源投資管理有限公司│
│    │        │八十九年九月二十九日止  │              │                    │                    │
├──┼────┼────────────┼───────┼──────────┼──────────┤
│六六│甲亥○  │八十九年九月八日起至    │200000        │匯款收據二張        │寶源投資管理有限公司│
│    │        │八十九年九月八日止      │              │                    │                    │
├──┼────┼────────────┼───────┼──────────┼──────────┤
│六七│甲ｖ○  │八十九年九月二十日起至  │0000000       │匯款收據九張        │寶源投資管理有限公司│
│    │        │八十九年九月二十八日止  │              │                    │                    │
├──┼────┼────────────┼───────┼──────────┼──────────┤
│六八│甲ｙ○  │八十九年八月十七日起至  │80000         │匯款收據一張        │寶源投資管理有限公司│
│    │        │八十九年八月十七日止    │              │                    │                    │
├──┼────┼────────────┼───────┼──────────┼──────────┤
│六九│張琬褕  │八十九年十一月十四日起至│0000000       │匯款收據七張        │羅德利國際          │
│    │        │八十九年十一月十五日止  │              │                    │                    │
├──┼────┼────────────┼───────┼──────────┼──────────┤
│七十│甲Ｅ○  │八十九年六月十五日起至  │275000        │匯款收據五張        │匯漢實業            │
│    │        │八十九年六月十九日止    │              │                    │                    │
├──┼────┼────────────┼───────┼──────────┼──────────┤
│七一│Ｍ○○  │八十九年五月二十四日起至│240000        │匯款收據二張        │匯漢實業            │
│    │        │八十九年五月三十一日止  │              │                    │                    │
├──┼────┼────────────┼───────┼──────────┼──────────┤
│七二│黃○○  │八十九年五月底至        │570000        │無                  │匯漢實業            │
│    │        │八十九年六月初止        │              │                    │                    │
├──┼────┼────────────┼───────┼──────────┼──────────┤
│七三│Ｐ○○  │八十九年九月三十日起至  │80000         │匯款收據二張        │中遠國際控股有限公司│
│    │        │八十九年九月三十日止    │              │                    │                    │
├──┼────┼────────────┼───────┼──────────┼──────────┤
│七四│ｅ○○  │八十九年四月二十六日起至│0000000       │匯款收據二張        │德寶科技公司        │
│    │        │八十九年四月二十八日止  │              │                    │                    │
└──┴────┴────────────┴───────┴──────────┴──────────┘
共計被詐騙金額（新台幣）：六九，九四○，○七七元整；匯款收據計２７０張。
附表三：
┌──┬────────┬──────────┬──────┬────────────────────┐
│    │                │                    │            │  郵   局   匯   款   人   頭   帳   戶 │
│編號│ 詐　騙　期　間 │ 詐 騙 集 團 名 稱  │刊登聯絡電話├───┬─────┬──────────┤
│    │                │                    │            │受款人│ 受款局號 │ 受   款   帳   號  │
├──┼────────┼──────────┼──────┼───┼─────┼──────────┤
│一  │九十年四月至　  │微星精密科技家庭代工│00-00000000 │張文龍│000000-0  │000000-0    　　　　│
│    │五月間　　　　  │　　　　　　　　    │00-00000000 ├───┼─────┼──────────┤
│    │                │                    │0000-000000 │王淑惠│000000-0  │000000-0  　　　　　│
│    │                │                    │0000-000000 ├───┼─────┼──────────┤
│    │                │                    │            │賴志忠│000000-0  │000000-0  　　　　　│
│    │                │                    │            ├───┼─────┼──────────┤
│    │                │                    │            │林明德│000000-0  │000000-0  　　　　　│
│    │                │                    │            ├───┼─────┼──────────┤
│    │                │                    │            │蘇家聖│000000-0  │000000-0  　　　　　│
│    │                │                    │            ├───┼─────┼──────────┤
│    │                │                    │            │曾英傑│000000-0  │000000-0  　　　　　│
│    │                │                    │            ├───┼─────┼──────────┤
│    │                │                    │            │徐志銘│000000-0  │000000-0  　　　　　│
├──┼────────┼──────────┼──────┼───┼─────┼──────────┤
│二  │九十年五月初至五│半島精密科技家庭代工│000-000000  │燕南香│000000-0  │000000-0  　　　　　│
│    │月三十日間      │                    │000-000000  ├───┼─────┼──────────┤
│    │                │                    │            │謝佳霖│000000-0  │000000-0  　　　　　│
│    │                │                    │            ├───┼─────┼──────────┤
│    │            │                    │            │賴志忠│000000-0  │000000-0 　　　 　　│
│    │                │                    │            ├───┼─────┼──────────┤
│    │                │                    │            │王淑惠│000000-0　│000000-0  　　　　　│
│    │                │                    │            ├───┼─────┼──────────┤
│    │                │                    │            │邱雅文│000000-0  │000000-0  　　　　　│
│    │                │                    │            ├───┼─────┼──────────┤
│    │                │                    │            │黃寶秀│000000-0  │000000-0  　　　　　│
│    │                │                    │            ├───┼─────┼──────────┤
│    │                │                    │            │林明德│000000-0  │000000-0  　　　　　│
│    │                │                    │            ├───┼─────┼──────────┤
│    │                │                    │            │潘志強│000000-0  │000000-0  　　　　　│
│    │                │                    │            ├───┼─────┼──────────┤
│    │                │                    │            │林上利│000000-0  │000000-0  　　　　　│
│    │                │                    │            ├───┼─────┴──────────┤
│    │                │                    │            │王郁粟│00000000000-0           　　　  │
│    │                │                    │            ├───┼────────────────┤
│    │                │                    │            │吳進芳│00000000000           　　　　　│
│    │                │                    │            ├───┼─────┬──────────┤
│    │                │                    │            │羅元宏│000000-0  │000000-0            │
│    │                ││            ├───┼─────┼──────────┤
│    │                │                    │            │呂榮貴│000000-0  │000000-0            │
│    │                │                    │            ├───┼─────┼──────────┤
│    │                │                    │            │王英斐│000000-0  │000000-0            │
│    │                │                    │            ├───┼─────┼──────────┤
│    │                │                    │            │莊仲賢│000000-0  │000000-0            │
├──┼────────┼──────────┼──────┼───┼─────┼──────────┤
│三  │九十年四月中旬至│霸菱精密科技家庭代工│00-0000000  │張文龍│000000-0  │000000-0            │
│    │六月初          │                    │00-0000000  ├───┼─────┼──────────┤
│    │                │                    │            │王淑惠│000000-0  │000000-0            │
│    │                │                    │            ├───┼─────┼──────────┤
│    │                │                    │            │邱雅文│000000-0  │000000-0  　  　　　│
│    │                │                    │            ├───┼─────┼──────────┤
│    │                │                    │            │楊適華│000000-0  │000000-0            │
│    │                │                    │            ├───┼─────┼──────────┤
│    │                │                    │            │謝佳霖│000000-0  │000000-0            │
│    │                │                    │            ├───┼─────┼──────────┤
│    │                │                    │            │翁森永│000000-0  │000000-0            │
│    │                │                    │            ├───┼─────┼──────────┤
│    │                │                    │            │郭啟煜│000000-0  │000000-0  　　　　　│
│    │                │                    │            ├───┼─────┼──────────┤
│    │                │                    │            │林明德│000000-0  │000000-0  　　　　　│
│    │                │                    │            ├───┼─────┼──────────┤
│    │                │                    │            │林上利│000000-0  │000000-0  　　　　　│
│    │                │                    │            ├───┼─────┼──────────┤
│    │                │                    │            │范美雲│000000-0  │000000-0  　　　　　│
│    │                │                    │            ├───┼─────┼──────────┤
│    │                │                    │            │曾英傑│000000-0  │000000-0  　　　　　│
│    │                │                    │            ├───┼─────┼──────────┤
│    │                │      │            │蘇家聖│000000-0  │000000-0  　　　　　│
│    │                │                    │            ├───┼─────┼──────────┤
│    │                │                    │            │潘志強│000000-0  │000000-0 　　　 　　│
│    │                │                    │            ├───┼─────┼──────────┤
│    │                │                    │            │莊仲賢│000000-0　│000000-0  　　　　　│
│    │                │                    │            ├───┼─────┼──────────┤
│    │                │                    │            │簡文章│000000-0  │000000-0  　　　　　│
│    │                │                    │            ├───┼─────┼──────────┤
│    │                │                    │            │呂學權│000000-0  │000000-0  　　　　　│
│    │                │                    │            ├───┼─────┼──────────┤
│  │                │                    │            │呂榮貴│000000-0  │000000-0  　　　　　│
│    │                │                    │            ├───┼─────┼──────────┤
│    │                │                    │            │羅元宏│000000-0  │000000-0　　　　　  │
│    │                │                    │            ├───┼─────┴──────────┤
│    │                │                    │            │詹富達│00000000000-0             　　　│
└──┴────────┴──────────┴──────┴───┴────────────────┘
附表四：
┌──────────────────────────────────────────────────┐
│劉仁貴等人涉嫌家庭代工詐欺集團犯罪事實一覽表                                                        │
├───┬────┬────────────┬───────┬────────────┬───────┤
│編　號│被 害 人│犯　　　罪　　　時　　間│詐　欺　金　額│  檢　　附　　證　　物  │備          考│
│      │        │                        │（新台幣：元）│                        │              │
├───┼────┼────────────┼───────┼────────────┼───────┤
│一    │乙丁○  │九十年五月中旬起至      │1800          │無                      │微星科技電子  │
│      │        │九十年五月二十八日止    │              │                        │              │
├───┼────┼────────────┼───────┼────────────┼───────┤
│二    │甲辰○  │九十年四月十六日起至    │1200          │匯款收據一張            │微星科技電子  │
│      │        │九十年五月二十八日止    │              │                        │              │
├───┼────┼────────────┼───────┼────────────┼───────┤
│三    │ｚ○○  │九十年四月間起至        │16600         │匯款收據三張            │微星科技電子  │
│      │        │九十年五月二十八日止    │              │                        │              │
├───┼────┼────────────┼───────┼────────────┼───────┤
│四    │ｐ○○  │九十年四月六日起至      │21200         │匯款收據五張            │微星科技電子  │
│      │        │九十年五月二十八日止    │              │                        │              │
├───┼────┼────────────┼───────┼────────────┼───────┤
│五    │甲辰○  │九十年四月二十三日起至  │90420         │匯款收據五張            │微星科技電子  │
│      │        │九十年五月二十八日止    │              │                        │              │
├───┼────┼────────────┼───────┼────────────┼───────┤
│六    │甲Ｌ○  │九十年四月中旬起至      │1600          │無                      │微星科技電子  │
│      │        │九十年五月二十八日止    │              │              │              │
├───┼────┼────────────┼───────┼────────────┼───────┤
│七    │甲Ｐ○  │九十年四月十一日起至    │71200         │匯款收據三張            │微星科技電子  │
│      │        │九十年五月二十八日止    │              │                        │              │
├───┼────┼────────────┼───────┼────────────┼───────┤
│八    │Ｆ○○  │九十年四月十三日起至    │1200          │匯款收據一張            │微星科技電子  │
│      │        │九十年五月二十八日止    │              │                        │              │
├───┼────┼────────────┼───────┼────────────┼───────┤
│九    │Ｕ○○  │九十年四月十六日起至    │1200          │匯款收據一張            │微星科技電子  │
│      │        │九十年五月二十八日止    │              │                        │              │
├───┼────┼────────────┼───────┼────────────┼───────┤
│十    │乙巳○  │九十年四月十八日起至    │6600          │匯款收據二張            │微星科技電子  │
│      │        │九十年五月二十八日止    │              │                        │              │
├───┼────┼────────────┼───────┼────────────┼───────┤
│十一  │亥○○  │九十年四月十三日起至    │21200         │匯款收據二張            │微星科技電子  │
│      │        │九十年五月二十八日止    │              │                        │              │
├───┼────┼────────────┼───────┼────────────┼───────┤
│十二  │Ｖ○○  │九十年四月十七日起至    │1200          │無                      │微星科技電子  │
│      │        │九十年五月二十八日止    │              │                        │              │
├───┼────┼────────────┼───────┼────────────┼───────┤
│十三  │乙己○  │九十年四月十三日起至    │1200          │匯款收據一張            │微星科技電子  │
│      │        │九十年五月二十八日止    │              │                        │              │
├───┼────┼────────────┼───────┼────────────┼───────┤
│十四  │Ｒ○○  │九十年四月十二日起至    │1200          │匯款收據一張            │微星科技電子  │
│      │        │九十年五月二十八日止    │              │                        │              │
├───┼────┼────────────┼───────┼────────────┼───────┤
│十五  │Ｂ○○  │九十年四月十七日起至    │11600         │匯款收據一張            │微星科技電子  │
│      │        │九十年五月二十八日止    │              │                        │              │
├───┼────┼────────────┼───────┼────────────┼───────┤
│十六  │Ｘ○○  │九十年四月十六日起至    │1200          │匯款收據一張            │微星科技電子  │
│      │        │九十年五月二十八日止    │              │                        │              │
├───┼────┼────────────┼───────┼────────────┼───────┤
│十七  │宇○○  │九十年四月十一日起至    │11200         │匯款收據一張            │微星科技電子  │
│      │        │九十年五月二十八日止    │              │                        │              │
├───┼────┼────────────┼───────┼────────────┼───────┤
│十八  │乙壬○  │九十年四月十三日起至    │1200          │匯款收據一張            │微星科技電子  │
│      │        │九十年五月二十八日止    │              │                        │              │
├───┼────┼────────────┼───────┼────────────┼───────┤
│十九  │甲巳○  │九十年四月十二日起至    │1200          │匯款收據一張            │微星科技電子  │
│      │        │九十年五月二十八日止    │              │                        │              │
├───┼────┼────────────┼───────┼────────────┼───────┤
│二十  │卯○○  │九十年五月二十一日起至  │1800          │匯款收據一張            │半島精密科技  │
│      │        │九十年五月二十八日止    │              │                        │              │
├───┼────┼────────────┼───────┼────────────┼───────┤
│二一  │ｉ○○  │九十年五月二十五日起至  │1800          │匯款收據一張            │半島精密科技  │
│      │        │九十年五月二十八日止    │              │                        │              │
├───┼────┼────────────┼───────┼────────────┼───────┤
│二二  │丁○○  │九十年四月十八日起至    │1600          │匯款收據一張            │半島精密科技  │
│      │        │九十年五月二十八日止    │              │                        │              │
├───┼────┼────────────┼───────┼────────────┼───────┤
│二三  │申○○  │九十年五月二十二日起至  │1800          │匯款收據一張            │半島精密科技  │
│      │        │九十年五月二十八日止    │              │                        │              │
├───┼────┼────────────┼───────┼────────────┼───────┤
│二四  │乙子○  │九十年四月十二日起至    │1200          │無                      │半島精密科技  │
│      │        │九十年五月二十八日止    │              │                        │              │
├───┼────┼────────────┼───────┼────────────┼───────┤
│二五  │Ｉ○○  │九十年五月二十四日起至  │1800          │匯款收據一張            │半島精密科技  │
│      │        │九十年五月二十八日止    │              │                        │              │
├───┼────┼────────────┼───────┼────────────┼───────┤
│二六  │ｒ○○  │九十年五月十四日起至    │21600         │匯款收據二張            │半島精密科技  │
│      │        │九十年五月二十八日止    │              │                        │              │
├───┼────┼────────────┼───────┼────────────┼───────┤
│二七  │己○○  │九十年五月間起至        │80400         │匯款收據四張            │半島精密科技  │
│      │        │九十年五月二十八日止    │              │                        │              │
├───┼────┼────────────┼───────┼────────────┼───────┤
│二八  │Ｈ○○  │九十年五月下旬起至      │0000000       │匯款收據九張            │半島精密科技  │
│      │        │九十年五月二十八日止    │              │                        │              │
├───┼────┼────────────┼───────┼────────────┼───────┤
│二九  │甲Ｈ○  │九十年五月二十三日起至  │1800          │匯款收據一張            │半島精密科技  │
│      │        │九十年五月二十八日止    │              │                        │              │
├───┼────┼────────────┼───────┼────────────┼───────┤
│三十  │ｈ  ○  │九十年五月二十日起至    │1800          │無                      │半島精密科技  │
│      │        │九十年五月二十八日止    │              │                        │              │
├───┼────┼────────────┼───────┼────────────┼───────┤
│三一  │ｖ○○  │九十年五月二十一日起至  │1800          │無                      │半島精密科技  │
│      │        │九十年五月二十八日止    │              │                        │              │
├───┼────┼────────────┼───────┼────────────┼───────┤
│三二  │Ｏ○○  │九十年五月二十三日起至  │1600          │匯款收據一張            │霸菱精密科技│
│      │        │九十年五月二十八日止    │              │                        │              │
├───┼────┼────────────┼───────┼────────────┼───────┤
│三三  │林億芬  │九十年四月十六日起至    │1200          │匯款收據一張            │霸菱精密科技  │
│      │        │九十年五月二十八日止    │              │                        │              │
├───┼────┼────────────┼───────┼────────────┼───────┤
│三四  │Ｔ○○  │九十年四月下旬起至      │1600          │匯款收據一張            │霸菱精密科技  │
│      │        │九十年五月二十八日止    │              │                        │              │
├───┼────┼────────────┼───────┼────────────┼───────┤
│三五  │戌○○  │九十年四月下旬起至      │1600          │匯款收據一張            │霸菱精密科技  │
│      │        │九十年五月二十八日止    │              │                    │              │
├───┼────┼────────────┼───────┼────────────┼───────┤
│三六  │甲ｚ○  │九十年四月三十日起至    │3200          │匯款收據一張            │霸菱精密科技  │
│      │        │九十年五月二十八日止    │              │                        │              │
├───┼────┼────────────┼───────┼────────────┼───────┤
│三七  │張娟枝  │九十年五月二十一日起至  │1800          │匯款收據一張            │霸菱精密科技  │
│      │        │九十年五月二十八日止    │              │                        │              │
├───┼────┼────────────┼───────┼────────────┼───────┤
│三八  │甲Ｔ○  │九十年五月十五日起至    │1600          │匯款收據一張            │霸菱精密科技  │
│      │        │九十年五月二十八日止    │              │                        │              │
├───┼────┼────────────┼───────┼────────────┼───────┤
│三九  │Ｋ○○  │九十年五月十一日起至    │100400        │匯款收據四張            │霸菱精密科技  │
│      │        │九十年五月二十八日止    │              │                        │              │
├───┼────┼────────────┼───────┼────────────┼───────┤
│四十  │陳鳳之  │九十年五月十五日起至    │1600          │匯款收據一張            │霸菱精密科技  │
│      │        │九十年五月二十八日止    │              │                        │              │
├───┼────┼────────────┼───────┼────────────┼───────┤
│四一  │甲黃○  │九十年五月二十五日起至  │1600          │匯款收據一張            │霸菱精密科技  │
│      │        │九十年五月二十八日止    │              │                        │              │
├───┼────┼────────────┼───────┼────────────┼───────┤
│四二  │甲Ｆ○  │九十年四月十七日起至    │1600          │匯款收據一張            │霸菱精密科技  │
│      │        │九十年五月二十八日止    │              │                        │              │
├───┼────┼────────────┼───────┼────────────┼───────┤
│四三  │ｄ○○  │九十年五月初起至        │21600         │匯款收據三張            │霸菱精密科技  │
│      │        │九十年五月二十八日止    │              │                        │              │
├───┼────┼────────────┼───────┼────────────┼───────┤
│四四  │ｓ○○  │九十年五月中旬起至      │1600          │匯款收據一張            │霸菱精密科技  │
│      │        │九十年五月二十八日止    │              │                        │              │
├───┼────┼────────────┼───────┼────────────┼───────┤
│四五  │ｙ○○  │九十年五月下旬起至      │1600          │匯款收據一張            │霸菱精密科技  │
│      │        │九十年五月二十八日止    │              │                        │              │
├───┼────┼────────────┼───────┼────────────┼───────┤
│四六  │乙丑○  │九十年五月下旬起至      │1800          │匯款收據一張            │霸菱精密科技  │
│      │        │九十年五月二十八日止    │              │                        │              │
├───┼────┼────────────┼───────┼────────────┼───────┤
│四七  │Ｓ○○  │九十年四月間起至        │90500         │匯款收據六張            │霸菱精密科技  │
│      │        │九十年五月二十八日止    │              │                        │              │
├───┼────┼────────────┼───────┼────────────┼───────┤
│四八  │玄○○  │九十年五月間起至        │21600         │匯款收據二張            │霸菱精密科技  │
│      │        │九十年五月二十八日止    │              │                        │              │
├───┼────┼────────────┼───────┼────────────┼───────┤
│四九  │甲Ｖ○  │九十年五月二十五日起至  │11600         │匯款收據二張            │半島精密科技  │
│      │        │九十年五月二十八日止    │              │                        │              │
├───┼────┼────────────┼───────┼────────────┼───────┤
│五十  │甲ｕ○  │九十年五月間起至        │21600         │匯款收據二張            │霸菱精密科技  │
│      │        │九十年五月二十八日止    │              │                        │              │
├───┼────┼────────────┼───────┼────────────┼───────┤
│五一  │Ａ○○  │九十年五月間起至        │21600         │匯款收據二張            │霸菱精密科技  │
│      │        │九十年五月二十八日止    │              │                        │    │
├───┼────┼────────────┼───────┼────────────┼───────┤
│五二  │甲Ｒ○  │九十年五月十四日起至    │11600         │匯款收據三張            │霸菱精密科技  │
│      │        │九十年五月二十八日止    │              │                        │              │
├───┼────┼────────────┼───────┼────────────┼───────┤
│五三  │ｘ○○  │九十年五月十八日起至    │100780        │匯款收據四張            │霸菱精密科技  │
│      │        │九十年五月二十八日止    │              │                        │              │
├───┼────┼────────────┼───────┼────────────┼───────┤
│五四  │ｌ○○  │九十年五月二十三日起至  │46600         │匯款收據三張            │霸菱精密科技  │
│      │        │九十年五月二十八日止    │              │                        │              │
├───┼────┼────────────┼───────┼────────────┼───────┤
│五五  │午○○  │九十年五月二十二日起至  │11600         │匯款收據三張            │霸菱精密科技  │
│      │        │九十年五月二十八日止    │              │                        │              │
├───┼────┼────────────┼───────┼────────────┼───────┤
│五六  │丙○○○│九十年五月十日起至      │21700         │匯款收據二張            │霸菱精密科技  │
│      │        │九十年五月二十八日止    │              │                        │              │
├───┼────┼────────────┼───────┼────────────┼───────┤
│五七  │劉毓芳  │九十年五月八日起至      │46600         │匯款收據四張            │霸菱精密科技  │
│      │        │九十年五月二十八日止    │              │                        │              │
├───┼────┼────────────┼───────┼────────────┼───────┤
│五八  │乙辰○  │九十年五月七日起至      │579028        │匯款收據七張、交易明細二│霸菱精密科技  │
│      │        │九十年五月二十八日止    │              │張                      │              │
├───┼────┼────────────┼───────┼────────────┼───────┤
│五九  │地○○  │九十年五月間起至        │46600         │匯款收據三張            │霸菱精密科技  │
│      │        │九十年五月二十八日止    │              │                        │              │
├───┼────┼────────────┼───────┼────────────┼───────┤
│六十  │ｗ○○  │九十年五月八日起至      │0000000       │匯款收據十張            │霸菱精密科技  │
│      │        │九十年五月二十八日止    │              │                        │              │
├───┼────┼────────────┼───────┼────────────┼───────┤
│六一  │酉○○  │九十年五月十五日起至    │36600         │匯款收據三張            │霸菱精密科技  │
│      │        │九十年五月二十八日止    │              │                        │              │
├───┼────┼────────────┼───────┼────────────┼───────┤
│六二  │甲玄○  │九十年五月十七日起至    │6600          │匯款收據一張            │霸菱精密科技  │
│      │        │九十年五月二十八日止    │              │                        │              │
├───┼────┼────────────┼───────┼────────────┼───────┤
│六三  │甲丁○  │九十年五月九日起至      │191048        │匯款收據七張            │霸菱精密科技  │
│      │        │九十年五月二十八日止    │              │                        │              │
├───┼────┼────────────┼───────┼────────────┼───────┤
│六四  │Ｑ○○  │九十年五月十日起至      │21600         │匯款收據二張            │霸菱精密科技  │
│      │        │九十年五月二十八日止    ││                        │              │
├───┼────┼────────────┼───────┼────────────┼───────┤
│六五  │甲Ｃ○  │九十年五月二十日起至    │21600         │匯款收據二張            │霸菱精密科技  │
│      │        │九十年五月二十八日止    │              │                        │              │
├───┼────┼────────────┼───────┼────────────┼───────┤
│六六  │甲Ｍ○  │九十年四月底起至        │95410         │匯款收據四張            │霸菱精密科技  │
│      │        │九十年五月二十八日止    │              │                        │              │
├───┼────┼────────────┼───────┼────────────┼───────┤
│六七  │甲ｉ○  │九十年五月二十五日起至  │21600         │匯款收據二張            │霸菱精密科技  │
│      │        │九十年五月二十八日止    │              │                        │              │
├───┼────┼────────────┼───────┼────────────┼───────┤
│六八  │甲申○  │九十年五月十五日起至    │179280        │匯款收據六張            │霸菱精密科技  │
│      │        │九十年五月二十八日止    │              │                        │              │
├───┼────┼────────────┼───────┼────────────┼───────┤
│六九  │ｎ○○  │九十年五月七日起至      │191000        │匯款收據六張            │霸菱精密科技  │
│      │        │九十年五月二十八日止    │              │                        │              │
├───┼────┼────────────┼───────┼────────────┼───────┤
│七十  │甲○○  │九十年五月二十三日起至  │1600          │匯款收據六張            │霸菱精密科技  │
│      │        │九十年五月二十八日止    │              │                        │              │
├───┼────┼────────────┼───────┼────────────┼───────┤
│七一  │乙甲○  │九十年五月十六日起至    │1600          │匯款收據一張            │霸菱精密科技  │
│      │        │九十年五月二十八日止    │              │                        │              │
├───┼────┼────────────┼───────┼────────────┼───────┤
│七二  │ｂ○○○│九十年五月十八日起至    │1600          │匯款收據一張            │霸菱精密科技  │
│      │        │九十年五月二十八日止    │              │                        │              │
├───┼────┼────────────┼───────┼────────────┼───────┤
│七三  │未○○  │九十年五月十五日起至    │1600          │無                      │霸菱精密科技  │
│      │        │九十年五月二十八日止    │              │                        │              │
├───┼────┼────────────┼───────┼────────────┼───────┤
│七四  │甲ｅ○  │九十年四月下旬起至      │1600  │匯款收據一張            │霸菱精密科技  │
│      │        │九十年五月二十八日止    │              │                        │              │
├───┼────┼────────────┼───────┼────────────┼───────┤
│七五  │庚○○  │九十年四月十一日起至    │21600         │匯款收據三張            │霸菱精密科技  │
│      │        │九十年五月二十八日止    │              │                        │              │
├───┼────┼────────────┼───────┼────────────┼───────┤
│七六  │Ｅ○○○│九十年四月十八日起至    │1600          │匯款收據一張            │霸菱精密科技  │
│      │        │九十年五月二十八日止    │              │                        │              │
├───┼────┼────────────┼───────┼────────────┼───────┤
│七七  │ｆ○○  │九十年五月二十五日起至  │1600          │匯款收據一張            │霸菱精密科技  │
│      │        │九十年五月二十八日止    │              │                        │              │
├───┼────┼────────────┼───────┼────────────┼───────┤
│七八  │乙○○  │九十年五月八日起至      │36600         │匯款收據四張            │霸菱精密科技  │
│      │        │九十年五月二十八日止    │              │                        │              │
├───┼────┼────────────┼───────┼────────────┼───────┤
│七九  │ｋ○○  │九十年四月二十七日起至  │11600         │匯款收據三張            │霸菱精密科技  │
│      │        │九十年五月二十八日止    │              │                        │              │
├───┼────┼────────────┼───────┼────────────┼───────┤
│八十  │陳奇珠  │九十年四月二十三日起至  │1600          │匯款收據一張            │霸菱精密科技  │
│      │        │九十年五月二十八日止    │              │                        │          │
├───┼────┼────────────┼───────┼────────────┼───────┤
│八一  │甲Ｋ○  │九十年五月十日起至      │11600         │無                      │霸菱精密科技  │
│      │        │九十年五月二十八日止    │              │                        │              │
├───┼────┼────────────┼───────┼────────────┼───────┤
│八二  │乙丙○  │九十年五月十四日起至    │1600          │匯款收據一張            │霸菱精密科技  │
│      │        │九十年五月二十八日止    │              │                        │              │
├───┼────┼────────────┼───────┼────────────┼───────┤
│八三  │甲Ｘ○  │九十年四月十一日起至    │1200          │匯款收據一張            │霸菱精密科技  │
│      │        │九十年五月二十八日止    │              │                        │              │
├───┼────┼────────────┼───────┼────────────┼───────┤
│八四  │甲未○  │九十年五月二十日起至    │21600         │匯款收據四張            │霸菱精密科技  │
│      │        │九十年五月二十八日止    │              │                        │              │
├───┼────┼────────────┼───────┼────────────┼───────┤
│八五  │甲Ｚ○  │九十年五月二十三日起至  │6600          │匯款收據一張            │霸菱精密科技  │
│      │        │九十年五月二十八日止    │              │                        │              │
├───┼────┼────────────┼───────┼────────────┼───────┤
│八六  │甲ｏ○  │九十年四月九日起至      │46200         │匯款收據四張            │微星科技電子  │
│      │        │九十年五月二十八日止    │              │                        │              │
├───┼────┼────────────┼───────┼────────────┼───────┤
│八七  │黃欣琦  │九十年四月九日起至      │16200         │匯款收據已遺失          │微星科技電子  │
│      │        │九十年五月二十八日止    │              │                        │              │
├───┼────┼────────────┼───────┼────────────┼───────┤
│八八  │Ｄ○○  │九十年四月九日起至      │1200          │匯款收據一張            │微星科技電子  │
│      │        │九十年五月二十八日止    │              │                        │              │
├───┼────┼────────────┼───────┼────────────┼───────┤
│八九  │癸○○  │九十年五月四日起至      │11600         │匯款收據二張            │霸菱精密科技  │
│      │        │九十年五月二十八日止    │              │                        │              │
├───┼────┼────────────┼───────┼────────────┼───────┤
│九十  │甲ａ○  │九十年五月二十三日起至  │11200         │匯款收據二張            │霸菱精密科技  │
│      │        │九十年五月二十八日止    │              │                        │              │
├───┼────┼────────────┼───────┼────────────┼───────┤
│九一  │甲ｒ○  │九十年四月九日起至      │1200          │匯款收據一張            │霸菱精密科技  │
│      │        │九十年五月二十八日止    │              │                        │              │
├───┼────┼────────────┼───────┼────────────┼───────┤
│九二  │甲酉○  │九十年四月十日起至      │6200          │匯款收據二張            │霸菱精密科技  │
│      │        │九十年五月二十八日止    │              │                        │              │
├───┼────┼────────────┼───────┼────────────┼───────┤
│九三  │ｇ○○  │九十年五月五日起至      │391028        │匯款收據六張            │霸菱精密科技  │
│      │        │九十年五月二十八日止    │      │                        │              │
├───┼────┼────────────┼───────┼────────────┼───────┤
│九四  │Ｚ○○  │九十年五月初起至        │1600          │匯款收據一張            │霸菱精密科技  │
│      │        │九十年五月二十八日止    │              │                        │              │
├───┼────┼────────────┼───────┼────────────┼───────┤
│九五  │天○○  │九十年四月二十八日起至  │46600         │匯款收據三張            │霸菱精密科技  │
│      │        │九十年五月二十八日止    │              │                        │              │
├───┼────┼────────────┼───────┼────────────┼───────┤
│九六  │甲宇○  │九十年五月初起至        │46600         │匯款收據三張            │霸菱精密科技  │
│      │        │九十年五月二十八日止    │              │                        │              │
├───┼────┼────────────┼───────┼────────────┼───────┤
│九七  │蕭玉玲  │九十年五月三日起至      │36600         │匯款收據三張            │霸菱精密科技  │
│      │        │九十年五月二十八日止    │              │                        │              │
├───┼────┼────────────┼───────┼────────────┼───────┤
│九八  │Ｇ○○  │九十年五月初起至        │1600          │匯款收據二張            │霸菱精密科技  │
│      │        │九十年五月二十八日止    │              │                        │              │
├───┼────┼────────────┼───────┼────────────┼───────┤
│九九  │甲ｎ○  │九十年四、五月份起至    │1200          │無                      │微星科技電子  │
│      │        │九十年五月二十八日止    │              │                        │              │
├───┼────┼────────────┼───────┼────────────┼───────┤
│一○○│ｊ○○  │九十年四月十九日起至    │38300         │匯款收據三張            │霸菱精密科技  │
│      │        │九十年五月二十八日止    │              │                        │              │
├───┼────┼────────────┼───────┼────────────┼───────┤
│一○一│乙卯○  │九十年五月二十三日起至  │1600          │匯款收據一張            │霸菱精密科技  │
│      │        │九十年五月二十八日止    │              │                        │              │
├───┼────┼────────────┼───────┼────────────┼───────┤
│一○二│Ｊ○○  │九十年五月二十五日起至  │10000         │匯款收據二張            │霸菱精密科技  │
│      │        │九十年五月二十八日止    │              │                        │              │
├───┼────┼────────────┼───────┼────────────┼───────┤
│一○三│子○○  │九十年五月二十一日起至  │11800        │匯款收據二張            │半島精密科技  │
│      │        │九十年五月二十八日止    │              │                        │              │
├───┼────┼────────────┼───────┼────────────┼───────┤
│一○四│甲ｍ○  │九十年五月二十一日起至  │11800         │匯款收據二張            │半島精密科技  │
│      │        │九十年五月二十八日止    │              │                        │              │
├───┼────┼────────────┼───────┼────────────┼───────┤
│一○五│丑○○  │九十年五月十七日起至    │1000          │匯款收據一張            │半島精密科技  │
│      │        │九十年五月二十八日止    │              │                        │              │
└───┴────┴────────────┴───────┴────────────┴───────┘
共計被詐騙金額（新台幣）：八佰九十五萬一仟四佰七十八元整；匯款收據計二佰
二十八張。
附表五：
┌──────────────────────────────────────────────────┐
│Ｌ○○等人涉嫌刮刮樂詐欺集團押扣物品一覽表                                                          │
├───┬───────────────┬───┬──┬─────────────┬───┬─────┤
│編　號│  扣 　押 　物 　品 　名 　稱 │數　量│單位│　查 　　扣　 　地　 　點 │所有人│備  　  考│
├───┼───────────────┼───┼──┼─────────────┼───┼─────┤
│一    │郵政儲金簿（陳明峰、曾宇璋、林│四　　│ 本 │台中市○○區○○路二段２４│Ｌ○○│當場查扣  │
│      │龍昌）世華聯合商銀（許意弘）  │      │    │９之９巷一弄９號５樓之２  │      │          │
├───┼───────────────┼───┼──┼─────────────┼───┼─────┤
│二    │行動電話                      │三　　│ 支 │彰化縣彰化市○○路４３３巷│蔡文彬│當場查扣  │
│      │　　　　　　　　　　　　　    │      │    │６號　　　　　　　　　　　│      │          │
├───┼───────────────┼───┼──┼─────────────┼───┼─────┤
│三    │郵局、銀行、金融卡            │七十八│ 張 │彰化縣彰化市○○路４３３巷│蔡文彬│當場查扣  │
│      │　　　　　　　　　　　　　    │      │    │６號　　　　　　　　　　　│      │          │
├───┼───────────────┼───┼──┼─────────────┼───┼─────┤
│四    │各人頭帳戶印章                │七十　│ 枚 │彰化縣彰化市○○路４３３巷│蔡文彬│當場查扣  │
│      │　　　　　　　　　　　　　    │      │    │６號　　　　　　　　　　　│      │          │
├───┼───────────────┼───┼──┼─────────────┼───┼─────┤
│五    │各人頭帳戶存摺                │九十二│ 本 │彰化縣彰化市○○路４３３巷│蔡文彬│當場查扣  │
│      │　　　　　　　　　　　　　    │      │    │６號　　　　　　　　　　　│      │          │
├───┼───────────────┼───┼──┼─────────────┼───┼─────┤
│六    │帳冊　　　                    │一　　│ 本 │彰化縣彰化市○○路４３３巷│蔡文彬│當場查扣  │
│      │　　　　　　　　　　　　　    │      │    │６號　　　　　　　　　　　│      │          │
├───┼───────────────┼───┼──┼─────────────┼───┼─────┤
│七    │台灣大哥大補充卡              │十二　│ 張 │彰化縣彰化市○○路４３３巷│蔡文彬│當場查扣  │
│      │　　　　　　　　　　　　　    │      │    │６號　　　　　　　　　　　│      │          │
├───┼───────────────┼───┼──┼─────────────┼───┼─────┤
│八    │行動電話及門號（0000000│一　　│ 支 │台中市○區○○路一段２５２│甲Ｊ○│當場查扣  │
│      │０６３）　　　　　　　　　　  │      │    │號　　　　　　　　　　　　│      │          │
├───┼───────────────┼───┼──┼─────────────┼───┼─────┤
│九    │身份證影本（陳嘉華、魏維俊）　│二　　│ 張 │台中市○○區○○路一段２５│甲Ｊ○│當場查扣  │
│      │　　　　　　　　　　　　　    │      │    │２號　　　　　　　　　　　│      │          │
├───┼───────────────┼───┼──┼─────────────┼───┼─────┤
│十    │行動電話申請書　　　　　　　　│一　　│ 張 │台中市○○區○○路一段２５│甲Ｊ○│當場查扣  │
│      │　　　　　　　　　　　　　    │      │    │２號　　　　　　　　　　　│      │          │
├───┼───────────────┼───┼──┼─────────────┼───┼─────┤
│十一  │人頭帳戶記事單（合切結書）　　│三　　│ 張 │台中市○○區○○路一段２５│甲Ｊ○│當場查扣  │
│      │　　　　　　　　　　　　　    │      │    │２號　　　　　　　　　　　│      │          │
├───┼───────────────┼───┼──┼─────────────┼───┼─────┤
│十二  │各金融機構人頭帳戶存摺　　　　│五　　│ 本 │台中市○○區○○路一段２５│甲Ｊ○│當場查扣  │
│      │　　　　　　　　　　　　　    │      │    │２號　　　　　　　　　　　│      │          │
├───┼───────────────┼───┼──┼─────────────┼───┼─────┤
│十三  │金融卡　　　　　　　　　　　　│二　　│ 張 │台中市○○區○○路一段２５│甲Ｊ○│當場查扣  │
│      │　　　　　　　　　　　　　    │      │    │２號　　　　　　　　　　　│      │          │
├───┼───────────────┼───┼──┼─────────────┼───┼─────┤
│十四  │人頭帳戶印章（葉冠汝、陳素娟、│三　　│ 枚 │台中市○○區○○路一段２５│甲Ｊ○│當場查扣  │
│      │江美惠）　　　　　　　　　　  │      │    │２號　　　　　　　　　　　│      │          │
├───┼───────────────┼───┼──┼─────────────┼───┼─────┤
│十五  │筆記本（記錄被害人）　　　　　│一　　│ 本 │台中市○○區○○路一段２５│甲Ｊ○│當場查扣  │
│      │　　　　　　　　　　　　　    │      │    │２號　　　　　　　　　　　│      │          │
├───┼───────────────┼───┼──┼─────────────┼───┼─────┤
│十六  │遠傳易通卡昌片序號（王八卡）　│八　　│ 本 │台中縣大里市○○路１７０巷│施信谷│當場查扣  │
│      │　　　　　　　　　　　　　    │      │    │號　　　　　　　　　　　│      │          │
├───┼───────────────┼───┼──┼─────────────┼───┼─────┤
│十七  │行動電話（含晶片）　　　　　　│一　　│ 支 │台中縣大里市○○路１７０巷│施信谷│當場查扣  │
│      │　　　　　　　　　　　　　    │      │    │號　　　　　　　　　　　│      │          │
├───┼───────────────┼───┼──┼─────────────┼───┼─────┤
│十八  │行動電話（含晶片二張）　　　　│一　　│ 支 │台中縣大里市○○路１７０巷│曾櫻琳│當場查扣  │
│      │　　　　　　　　　　　　　    │      │    │號　　　　　　　　　　　│      │          │
├───┼───────────────┼───┼──┼─────────────┼───┼─────┤
│十九  │記事紙　　　　　　　　　　　　│一　　│ 張 │台中縣大里市○○路１７０巷│施信谷│當場查扣  │
│      │　　　　　　　　　　　　　    │      │    │號　　　　　　　　　　　│      │（附卷）  │
├───┼───────────────┼───┼──┼─────────────┼───┼─────┤
│二十  │行動電話ＳＩＭ卡　　　　　　　│九　　│ 張 │台中市西屯區豐樂里昌明巷│賴明成│當場查扣  │
│      │　　　　　　　　　　　　　    │      │    │號　　　　　　　　　　　　│      │          │
├───┼───────────────┼───┼──┼─────────────┼───┼─────┤
│二一　│楊明凱、姚萬貫身分證　　　　　│二　　│ 枚 │台中市西屯區豐樂里昌明巷│賴明成│當場查扣  │
│      │　　　　　　　　　　　　　    │      │    │號　　　　　　　　　　　　│      │          │
├───┼───────────────┼───┼──┼─────────────┼───┼─────┤
│二二  │台灣電力公司通知單及收據　　　│二　　│ 張 │台中市西屯區豐樂里昌明巷│賴明成│當場查扣  │
│      │　　　　　　　　　　　　　    │      │    │號　　　　　　　　　　　　│      │          │
├───┼───────────────┼───┼──┼─────────────┼───┼─────┤
│二三  │台灣省自來水公司水費單　　　　│一　　│ 張 │台中市西屯區豐樂里昌明巷│賴明成│當場查扣  │
│      │　　　　　　　　　　　　　    │      │    │號　　　　　　　　　　　　│      │          │
├───┼───────────────┼───┼──┼─────────────┼───┼─────┤
│二四  │電話費收據　　　　　　　　　　│五十二│ 張 │台中市西屯區豐樂里昌明巷│賴明成│當場查扣  │
│      │　　　　　　　　　　　　　    │      │    │號　　　　　　　　　　　　│      │          │
├───┼───────────────┼───┼──┼─────────────┼───┼─────┤
│二五  │電話費收據（收執聯）單　　　　│四十　│ 張 │台中市西屯區豐樂里昌明巷│賴明成│當場查扣  │
│      │　　　　　　　　　　　　　    │      │    │號　　　　　　　　　　　　│      │          │
├───┼───────────────┼───┼──┼─────────────┼───┼─────┤
│二六  │房屋租賃契約書　　　　　　　　│三　　│ 本 │台中市西屯區豐樂里昌明巷│賴明成│當場查扣  │
│      │　　　　　　　　　　　　　    │      │    │號　　　　　　　　　　　　│      │          │
├───┼───────────────┼───┼──┼─────────────┼───┼─────┤
│二七  │電話記事簿　　　　　　　　　　│二　　│ 本 │台中縣沙鹿鎮○○路４２８號│甲壬○│當場查扣  │
│      │　　　　　　　　　　　　　    │      │    │１０樓　　　　　　　　　　　│乙寅○│          │
├───┼───────────────┼───┼──┼─────────────┼───┼─────┤
│二八  │行動電話手機　　　　　　　　　│三　　│ 支 │台中縣沙鹿鎮○○路４３２號│甲丑○│當場查扣  │
│      │　　　　　　　　　　　　　    │      │    │１０樓　　　　　　　　　　  │      │          │
├───┼───────────────┼───┼──┼─────────────┼───┼─────┤
│二九  │行動電話ＳＩＭ卡（０９２５８０│三  　│ 片 │台中縣沙鹿鎮○○路４３２號│甲丑○│當場查扣  │
│      │９１１３、0000000000│      │    │１０號　　　　　　　　　　　│      │          │
│      │、0000000000）　　　│      │    │　　　　　　　　　　　　　│      │          │
├───┼───────────────┼───┼──┼─────────────┼───┼─────┤
│三十  │變造身分證（張傳達）　　　　　│一　　│ 枚 │台中市南屯區○○○○街號│黃志銘│當場查扣  │
│      │昌）世華聯合商銀（許意弘）    │      │    │４樓之　　　　　　　　  │      │          │
├───┼───────────────┼───┼──┼─────────────┼───┼─────┤
│三一  │行動電話手機　　　　　　　　　│三　　│ 支 │台中市○區○○里○○○街90│呂振昌│當場查扣  │
│      │　　　　　　　　　　　　　    │      │    │巷號　　　　　　　　　  │      │          │
├───┼───────────────┼───┼──┼─────────────┼───┼─────┤
│三二  │電話簿（影本）　　　　　　　　│一　　│ 本 │彰化縣彰化市○○路巷１號│甲ｓ○│許月桂指證│
│      │　　　　　　　　　　　　　    │      │    │４樓　　　　　　　　　　  │      │當場查扣  │
├───┼───────────────┼───┼──┼─────────────┼───┼─────┤
│三三  │記事本（影本）　　　　　　　　│二　　│ 本 │彰化縣彰化市○○路巷１號│甲ｓ○│許月桂指證│
│      │　　　　　　　　　　　　　    │      │    │４樓　　　　　　　　　　  │      │當場查扣  │
├───┼───────────────┼───┼──┼─────────────┼───┼─────┤
│三四  │金融機構存摺（影本）　　　　　│六　　│ 本 │彰化縣彰化市○○路巷１號│甲ｓ○│許月桂指證│
│      │　　　　　　　　　　　　　    │      │    │４樓　　　　　　　　　　  │      │當場查扣  │
├───┼───────────────┼───┼──┼─────────────┼───┼─────┤
│三五  │帳單（影本）　　　　　　　　　│四　　│ 張 │彰化縣彰化市○○路巷１號│甲ｓ○│許月桂指證│
│      │　　　　　　　　　　　　　    │      │    │４樓　　　　　　　　　　  │      │當場查扣  │
├───┼───────────────┼───┼──┼─────────────┼───┼─────┤
│三六  │傳訊王２０００型　　　　　　　│七　　│ 台 │台中市○○區○○路１２５巷│甲Ｏ○│寅○○指證│
│      │　　　　　　　　　　　　　    │      │    │號５樓之２　　　　　　  │      │當場查扣  │
├───┼───────────────┼───┼──┼─────────────┼───┼─────┤
│三七  │五元郵票（１０＊１０）　　　　　　│一百十│ 張 │台中市○○區○○路１２５巷│甲Ｏ○│寅○○指證│
│      │　　　　　　　　　　　　　    │      │    │號５樓之２　　　　　　  │      │當場查扣│
├───┼───────────────┼───┼──┼─────────────┼───┼─────┤
│三八  │信封剪下之五元郵票　　　　　　│壹大　│ 包 │台中市○○區○○路１２５巷│甲Ｏ○│寅○○指證│
│      │　　　　　　　　　　　　　    │      │    │號５樓之２　　　　　　  │      │當場查扣  │
├───┼───────────────┼───┼──┼─────────────┼───┼─────┤
│三九  │便條紙                        │一　　│ 張 │台中市○○區○○路１２５巷│甲Ｏ○│寅○○指證│
│      │　　　　　　　　　　　　　    │      │    │號５樓之２　　　　　　  │      │當場查扣  │
├───┼───────────────┼───┼──┼─────────────┼───┼─────┤
│四十  │聯洲、偉柏、大凌、嘉利國際控股│七　　│ 張 │台中市○○區○○路１２５巷│甲Ｏ○│寅○○指證│
│      │公司單(簡介)　　　　　　　    │      │    │號５樓之２　　　　　　  │      │當場查扣  │
├───┼───────────────┼───┼──┼─────────────┼───┼─────┤
│四一  │郵政、土地、遠棟商業銀行金融卡│三　　│ 張 │台中市○○區○○路１２５巷│寅○○│當場查扣　│
│      │                　　　　　    │      │    │號５樓之２　　　　　　  │      │　　　　　│
├───┼───────────────┼───┼──┼─────────────┼───┼─────┤
│四二  │贓款新台幣＄５，０００，０００│五百萬│ 元 │　　　　　　　　　　　　　│Ｌ○○│Ｌ○○至銀│
│      │　　　　　　　　　　　　　    │      │    │　　　　　　　　　　　　  │      │行提領交付│
├───┼───────────────┼───┼──┼─────────────┼───┼─────┤
│四三  │土地、建築物所有權狀　　　　　│二　　│ 份 │　　　　　　　　　　　　　│Ｌ○○│Ｌ○○坦承│
│      │　　　　　　　　　　　　　　　│      │    │　　　　　　　　　　　　  │      │犯罪所得購│
│      │　　　　　　　　　　　　　　　│      │    │　　　　　　　　　　　　  │      │買        │
├───┼───────────────┼───┼──┼─────────────┼───┼─────┤
│四四  │刮刮樂詐財錄音帶　　　　　　　│四　　│ 捲 │　　　　　　　　　　　　　│Ｌ○○│被害人陳至│
│      │　　　　　　　　　　　　　　　│      │    │　　　　　　　　　　　　  │      │善等人呈附│
├───┼───────────────┼───┼──┼─────────────┼───┼─────┤
│四五  │刮刮樂涉嫌人、證人偵訊錄音、影│三十七│ 捲 │　　　　　　　　　　　　　│Ｌ○○│Ｌ○○等人│
│      │帶（壹）　　　　　　　　　　　│      │    │　　　　　　　　　　　　  │      │　　　　　│
└───┴───────────────┴───┴──┴─────────────┴───┴─────┘
                                                                    Ｒ
